臺灣高等法院臺南分院刑事判決
110年度金上訴字第1189號
上  訴  人  臺灣臺南地方檢察署檢察官
上  訴  人  
即  被  告  曹家浩


            陳建宏


上  一  人
選任辯護人  黃毓棋律師
            李羽加律師
上  訴  人  
即  被  告  張育彬


            沈柏偉


            蔡鈞勝


上三人共同
選任辯護人  賴鴻鳴律師
            張嘉琪律師
            陳思紐律師
上  訴  人            
即  被  告  蔡宗銘


上  一  人
選任辯護人  王正明律師
上  訴  人  
即  被  告  王聖棋


            蔡政翰


            賴政亦



上  一  人
選任辯護人  林錦輝律師
            林家綾律師
上  訴  人  
即  被  告  楊峻明


選任辯護人  王奐淳律師(扶助律師)
            魏宏儒律師(扶助律師)
上  訴  人  
即  被  告  陳毅謙


選任辯護人  江信賢律師
            蔡麗珠律師
            鄭安妤律師
上  訴  人  
即  被  告  李育齊


被      告  鄭博仁


指定辯護人  本院公設辯護人  簡松柏  
上列上訴人因被告等組織犯罪防制條例等案件，不服臺灣臺南地
方法院109年度金訴字第183號中華民國110年8月25日第一審判決
（起訴案號：臺灣臺南地方檢察署109年度營偵字第934號；移送
併辦案號：109年度偵字第20606號），提起上訴，本院判決如下
：
    主  文
原判決關於附表四編號5、15、16、25曹家浩、陳建宏、張育彬
、沈柏偉、蔡鈞勝、蔡宗銘、王聖棋、蔡政翰、賴政亦、楊峻明
、陳毅謙、鄭博仁所處罪刑部分暨定應執行刑均撤銷。
曹家浩犯如附表四編號5、15、16、25所示之罪，各處如附表四
編號5、15、16、25「本院宣告刑」欄所示之刑。
陳建宏犯如附表四編號5、15、16、25所示之罪，各處如附表四
編號5、15、16、25「本院宣告刑」欄所示之刑。
張育彬犯如附表四編號5、15、16、25所示之罪，各處如附表四
編號5、15、16、25「本院宣告刑」欄所示之刑。
沈柏偉犯如附表四編號5、15、16、25所示之罪，各處如附表四
編號5、15、16、25「本院宣告刑」欄所示之刑。
蔡鈞勝犯如附表四編號5、15、16、25所示之罪，各處如附表四
編號5、15、16、25「本院宣告刑」欄所示之刑。
蔡宗銘犯如附表四編號5、15、16、25所示之罪，各處如附表四
編號5、15、16、25「本院宣告刑」欄所示之刑。
王聖棋犯如附表四編號5、15、16、25所示之罪，各處如附表四
編號5、15、16、25「本院宣告刑」欄所示之刑。
蔡政翰犯如附表四編號5、15、16、25所示之罪，各處如附表四
編號5、15、16、25「本院宣告刑」欄所示之刑。
賴政亦犯如附表四編號5、15、16、25所示之罪，各處如附表四
編號5、15、16、25「本院宣告刑」欄所示之刑。
楊峻明犯如附表四編號5、15、16、25所示之罪，各處如附表四
編號5、15、16、25「本院宣告刑」欄所示之刑。
陳毅謙犯如附表四編號5、15、16、25所示之罪，各處如附表四
編號5、15、16、25「本院宣告刑」欄所示之刑。
鄭博仁犯如附表四編號5、15、16、25所示之罪，各處如附表四
編號5、15、16、25「本院宣告刑」欄所示之刑。
其他上訴駁回。
曹家浩、張育彬、沈柏偉、蔡鈞勝、蔡宗銘、蔡政翰、賴政亦、
楊峻明、陳毅謙上開撤銷改判及上訴駁回部分所處之刑，均應執
行有期徒刑壹年捌月。均緩刑肆年。
陳建宏上開撤銷改判及上訴駁回部分所處之刑，應執行有期徒刑
參年陸月。
王聖棋上開撤銷改判及上訴駁回部分所處之刑，應執行有期徒刑
壹年拾月。
李育齊緩刑參年。
鄭博仁上開撤銷改判及上訴駁回部分所處之刑，應執行有期徒刑
貳年拾月。
    事  實
一、緣真實姓名年籍不詳綽號「不倒」、「冠軍」、「siri6.6
    」等成年人共同組成三人以上具有持續性、牟利性、結構性
    詐欺集團組織，且於不詳處所，架設「GF」、「鑫際」網路
    投資平台，開設前台供詐欺被害人之用，後台供操作「GF」
    、「鑫際」虛偽系統數據、查詢被害人匯款紀錄及管理之用
    。由「不倒」主持上開詐欺集團犯罪組織，且於民國108年9
    月前招募綽號「要命」之沈柏廷（另由檢察官偵辦中）加入
    ，沈柏廷則分別招募陳建宏、鄭博仁加入擔任機房現場管理
    者，統理相關事務並指揮調度成員間工作，陳建宏與鄭博仁
    遂共同基於指揮犯罪組織之犯意聯絡加入該詐欺集團犯罪組
    織，陳建宏嗣後另邀約賴政亦加入，而鄭博仁於108年9月間
    加入後，透過沈柏廷取得資金及電腦軟體技術，且依指示分
    別於108年10月間邀約曹家浩、張育彬、沈柏偉、蔡鈞勝、
    王聖棋；於108年12月邀約蔡宗銘、蔡政翰；於109年1月初
    邀約楊峻明、陳毅謙，及於109年5月初邀約李育齊加入。賴
    政亦、曹家浩、張育彬、沈柏偉、蔡鈞勝、王聖棋、蔡宗銘
    、蔡政翰、楊峻明、陳毅謙、李育齊亦共同基於參與犯罪組
    織之犯意聯絡，參與「不倒」、沈柏廷、陳建宏、鄭博仁及
    其他不詳成年成員所組成三人以上、以實施詐術為手段，具
    有持續性、牟利性之詐欺集團犯罪組織。「不倒」隨即制定
    運作規則，並要求上開成員必須依規定達成業績，若未依規
    定達成業績及遵守工作規則，「不倒」會依規定處分成員。
    嗣後鄭博仁、沈柏偉先共同尋得臺南市○○區○○路000巷00號
    處所，作為電信詐欺機房（以下稱○○路機房），再於109年4
    月間將電信機房遷移至鄭博仁承租位於臺南市○○區○○○000號
    之63處所（以下稱○○○機房），陳建宏其後另行承租臺南市○
    ○區○○街000○0號處所，以籌設新詐欺電信機房（以下稱○○街
    機房），並覓得臺南市○○區○○街000巷00號處所作為詐欺集
    團成員宿舍(以下稱○○宿舍)。
二、上開以「不倒」為首之詐騙集團，由「不倒」擔任詐欺機房
    總負責人，要求各組機房組長回報業績、檢討工作成效、督
    促各組長與成員努力達成業績，並管領各機房成員所交付之
    個人申辦帳戶供該詐欺集團成員指示遭詐欺之被害人匯款之
    用。沈柏廷除指揮鄭博仁架設機房電腦設備、發放成員薪水
    及管制詐欺機房出入安全外，另同時擔任「胖E」群組組長
    ，管轄陳建宏、賴政亦等成員，沈柏廷再指派陳建宏從事計
    算並發放成員薪資、指揮賴政亦上網刊登徵人貼文等工作。
    鄭博仁則擔任○○路機房、○○○機房管理人員，管理該處成員
    進出、負責架設電腦設備、發放工作手機、分配成員組成與
    發放薪資等，且同時擔任「胖B」、「胖G」群組之指揮人員
    ，再由張育彬擔任「胖B」群組組長，代為傳達指令予楊峻
    明、陳毅謙、李育齊（人員均位於機房三樓），沈柏偉則擔
    任「胖G」群組組長，代為傳達指令予曹家浩、蔡鈞勝、王
    聖棋、蔡宗銘、蔡政翰等人（人員均位於機房二樓）之方式
    實施內部分工。對外實施電信詐欺之模式，則係先由第一線
    「貼文人員」負責以電腦或行動電話在聊天室及各大臉書粉
    絲團中，張貼「應徵工作小幫手」、「在家工作即可賺錢」
    之徵人訊息，並留言「有興趣詢問加LINE」等語吸引被害人
    詢問，若被害人因為找尋工作而詢問時，應對成員即以自己
    或其他機房成員所申辦「指導員」身分之LINE帳號回覆，吸
    引被害人加入LINE帳號詢問。其後，第二線「指導員」即與
    被害人進行一對一對話，本案詐欺集團成員共申設「噜噜」
    、「77」、「CEO理財顧問-總指導James」、「2021活動策
    劃員-欣樺」、「Anna」、「Dora」、「伊璇」、「HAN」、
    「協貸-Apphia萱」、「Iris」、「Yurou」、「LYDIA」、
    「梓嫣Cobi」、「XUAN璇璇」、「潼恩」、「LeaSeo」、「
    子妮」、「Lei Lei」、「Jia Ning張寧」、「瑀岑」、「
    泰迪Bear」、「Yanrin名額剩餘9」、「娜娜」等代號以擔
    任指導員角色，向被害人推薦由「冠軍」等人虛設之投資「
    GF」、「鑫際」網站，以「快速權證」投資方案，佯以國際
    交易所之名義吸引被害人依專人帶領小額投資，並稱保證獲
    利，若不滿意可全額退費，如被害人因誤信該投資為真後，
    投入最低新臺幣（下同）1,000元以上之本金（即首儲），
    上開指導員會將被害人加入由鄭博仁、沈柏廷等人擔任「總
    執行長」角色之詐欺群組，並轉交由第三線「總執行長」於
    群組內為詐欺行為。第三線人員為「總執行長」角色，由鄭
    博仁以「總執行長-JINGWEN」身分在「Analysis expert」
    等群組內、沈柏廷以「總執行長-ALBERT」身分與其他擔任
    執行長「CEO-Arvin」、「Alan」、「執行長JERRY」之不詳
    詐欺集團成員等，於虛偽架設之「GF」、「鑫際」操作平台
    ，佯裝投資，然實際以盲目任意喊「漲」、「跌」等方式引
    導投資人操作虛設之詐欺投資系統，而指導員與執行長及其
    他三方角色成員亦會同時於群組中抑或個別與被害人對話，
    進而鼓吹投資人加碼付費參與20,000元至500,000元不等由
    公司推出保證獲利且由「總執行長」分析數據後一對一指導
    之「保本教程」，並稱加入教程後可保證獲得顯不相當之6
    倍以上獲利之分工方式詐欺被害人。
三、謀議既定，陳建宏、鄭博仁、賴政亦、曹家浩、張育彬、沈
    柏偉、蔡鈞勝、王聖棋、蔡宗銘、蔡政翰、楊峻明、陳毅謙
    、李育齊即與前開「不倒」、「冠軍」、「siri6.6」、沈
    柏廷及其他不詳詐欺集團成員意圖為自己不法所有，基於三
    人以上共同以網際網路對公眾散布而詐欺取財、掩飾隱匿詐
    欺所得去向之洗錢之犯意聯絡，依上開電信詐欺機房之運作
    模式，各擔任如附表一之1、附表一之2所示之分工角色，分
    別由附表二編號1至25所示之成員以前開詐欺模式對附表二
    編號1至25所示孫馨徽等25人施以詐術，致孫馨徽等25人誤
    信渠等跟隨執行長投資「GF」、「鑫際」快速權證，即可獲
    得投資利益，因而陷於錯誤而分別匯款如附表二編號1至25
    所示金額至集團成員所指示之虛擬帳戶並綁定設定後之人頭
    帳戶內，以此方式製造金流斷點而隱匿犯罪所得之去向，因
    而詐得上開匯款金額得逞。
四、案經附表二所示孫馨徽等人告訴暨內政部警政署刑事警察局
    、高雄市政府警察局林園分局報請臺灣臺南地方檢察署檢察
    官偵查後起訴及移送併辦。
    理  由
一、本院審理範圍：
㈠、按刑事訴訟法施行法第7條之13前段規定：中華民國110年5月
    31日修正通過之刑事訴訟法施行前，已繫屬於各級法院之案
    件，於施行後始適用修正前刑事訴訟法第348條規定。又新
    修正之刑事訴訟法第348條規定已於110年6月16日公布，依
    中央法規標準法第13條規定，自本條公布之日起算至第3日
    起即於同年6月18日即已發生效力。換言之，於110年6月18
    日後（包括當日）繫屬於各級法院之案件，均應依修正後之
    刑事訴訟法第348條規定處理（最高法院110年度台上字第62
    11號判決意旨參照）。查修正後之刑事訴訟法第348條係規
    定：（第1項）上訴得對於判決之一部為之。（第2項）對於
    判決之一部上訴者，其有關係之部分，視為亦已上訴。但有
    關係之部分為無罪、免訴或不受理者，不在此限。（第3項
    ）上訴得明示僅就判決之刑、沒收或保安處分一部為之。本
    件原判決認定被告陳建宏、鄭博仁均犯組織犯罪防制條例第
    3條第1項前段指揮犯罪組織罪、刑法第339條之4第1項第2款
    、第3款三人以上共同以網際網路對公眾散布而犯詐欺取財
    罪、洗錢防制法第14條第1項洗錢罪；被告曹家浩、張育彬
    、蔡宗銘、王聖棋、沈柏偉、蔡鈞勝、蔡政翰、賴政亦、楊
    峻明、陳毅謙均涉犯組織犯罪防制條例第3條第1項後段參與
    犯罪組織罪、刑法第339條之4第1項第2款、第3款三人以上
    共同以網際網路對公眾散布而犯詐欺取財罪、洗錢防制法第
    14條第1項洗錢罪；被告李育齊則犯組織犯罪防制條例第3條
    第1項後段參與犯罪組織罪、刑法第339條之4第1項第2款、
    第3款三人以上共同以網際網路對公眾散布而犯詐欺取財罪
    、洗錢防制法第14條第1項洗錢罪。檢察官及被告曹家浩、
    陳建宏、張育彬、蔡宗銘、王聖棋、沈柏偉、蔡鈞勝、蔡政
    翰、賴政亦、楊峻明、陳毅謙、李育齊不服原判決，分別於
    110年9月10日、同月14日、同月15日、同月16日、同月17日
    、同月22日提起上訴，並於110年11月19日繫屬於本院，此
    有蓋用本院收文章戳之原審法院110年11月16日南院武刑學1
    09金訴183字第1100040008號函附卷可稽（見本院卷一第5頁
    ），依首揭規定與說明，自應適用修正後之刑事訴訟法第34
    8條定其上訴範圍。而本院於審判程序時對檢察官及被告曹
    家浩、陳建宏、張育彬、蔡宗銘、王聖棋、沈柏偉、蔡鈞勝
    、蔡政翰、賴政亦、楊峻明、陳毅謙、李育齊等人確認上訴
    理由，檢察官及被告曹家浩、張育彬、蔡宗銘、王聖棋、沈
    柏偉、蔡鈞勝、蔡政翰、賴政亦、楊峻明、陳毅謙、李育齊
    等人明確表示僅就原判決量刑之輕重不服提起上訴，對原審
    認定之犯罪事實、沒收及保安處分不提起上訴等語；被告陳
    建宏及其辯護人則表示，僅針對原判決認定被告陳建宏涉嫌
    指揮犯罪組織及量刑部分上訴，其餘沒收、保安處分部分沒
    有要提起上訴（見本院卷一第491至492頁；本院卷二第43頁
    ），故本件檢察官及被告曹家浩、張育彬、蔡宗銘、王聖棋
    、沈柏偉、蔡鈞勝、蔡政翰、賴政亦、楊峻明、陳毅謙、李
    育齊上訴範圍只限於原判決量刑部分，檢察官及被告曹家浩
    、張育彬、蔡宗銘、王聖棋、沈柏偉、蔡鈞勝、蔡政翰、賴
    政亦、楊峻明、陳毅謙、李育齊未表明上訴之原判決有關認
    定犯罪事實、沒收、保安處分部分，則不在上訴範圍；另被
    告陳建宏上訴範圍僅限於原判決認定犯罪事實及量刑部分，
    未表明上訴之原判決有關沒收及保安處分，亦不在上訴範圍
    。
㈡、至本院前引有關被告曹家浩、張育彬、蔡宗銘、王聖棋、沈
    柏偉、蔡鈞勝、蔡政翰、賴政亦、楊峻明、陳毅謙、李育齊
    之犯罪事實部分，及省略不再贅述有關所有被告之沒收、保
    安處分，均已據原判決認定在案，並非在本院審理範圍內，
    惟為便於檢視、理解本件案情，仍予以臚列記載原審認定有
    關被告曹家浩、張育彬、蔡宗銘、王聖棋、沈柏偉、蔡鈞勝
    、蔡政翰、賴政亦、楊峻明、陳毅謙、李育齊之犯罪事實部
    分，併此敘明。
二、證據能力：
㈠、按組織犯罪防制條例第12條第1項中段規定：「訊問證人之筆
    錄，以在檢察官或法官面前作成，並經踐行刑事訴訟法所定
    訊問證人之程序者為限，始得採為證據。」以立法明文排除
    被告以外之人於檢察事務官、司法警察官或司法警察調查中
    所為之陳述，得適用刑事訴訟法第159條之2、第159條之3及
    第159條之5等規定。此為刑事訴訟關於證據能力之特別規定
    ，較諸刑事訴訟法證據章有關傳聞法則之規定嚴謹，且組織
    犯罪防制條例迭經修正，均未修正上開規定，自應優先適用
    ；至於共犯被告於偵查中以被告身分之陳述，仍應類推適用
    上開規定，定其得否為證據（最高法院107年度台上字第358
    9號、102年度台上字第2653號判決意旨參照）。是在違反組
    織犯罪防制條例案件，證人於警詢或共犯偵查、審判中以被
    告身分所為陳述之證據能力，即絕對不具證據能力，自不得
    採為判決基礎。經查，本判決以下所引用共犯之警詢、偵訊
    及原審審理未依法具結之證述及附表二所示被害人於警詢時
    之證述，就全部被告本身違反組織犯罪防制條例罪嫌部分，
    依上開說明，均不具證據能力，然於各該被告涉犯三人以上
    共同冒用公務員名義詐欺取財、洗錢罪嫌部分，既無上開組
    織犯罪防制條例規定適用之餘地，自須回歸刑事訴訟法有關
    證據能力之相關規範以定其有無。
㈡、又被告以外之人於審判外之陳述，雖不符刑事訴訟法第159條
    之1至第159條之4規定得為證據之情形，而經當事人於審判
    程序同意作為證據，法院審酌該言詞陳述或書面陳述作成時
    之情況，認為適當者，亦得為證據，刑事訴訟法第159條之5
    第1項定有明文。刑事訴訟法第159條之5立法意旨，在於確
    認當事人對於傳聞證據有處分權，得放棄反對詰問權，同意
    或擬制同意傳聞證據可作為證據，屬於證據傳聞性之解除行
    為，如法院認為適當，不論該傳聞證據是否具備刑事訴訟法
    第159條之1至第159條之4所定情形，均容許作為證據，不以
    未具備刑事訴訟法第159條之1至第159條之4所定情形為前提
    。除上述排除證據能力之部分以外，本判決所引用之下列供
    述證據暨其他書證、物證，檢察官、被告等人及渠等辯護人
    於本院準備程序、審理時，均同意作為本案證據（見本院卷
    二第47至84頁、第184頁），且於本院逐一提示後，迄於言
    詞辯論終結前亦未聲明異議，本院審酌上開證據資料製作時
    之情況，尚無違法不當及證明力明顯過低之瑕疵，認以之作
    為證據應屬適當，而有證據能力。
三、認定犯罪事實所憑之證據及理由：
㈠、上揭事實，業據被告曹家浩、張育彬、蔡宗銘、王聖棋、沈
    柏偉、蔡鈞勝、蔡政翰、賴政亦、楊峻明、陳毅謙、李育齊
    、鄭博仁於警詢、偵訊、原審及本院審理時供述在卷(見警
    卷一第7至9頁、第18至19頁；934號營偵卷一－以下稱偵卷一
    －第164至171頁、第271至285頁、第386至392頁、第473至50
    1頁、第529至545頁；934號營偵卷二－以下稱偵卷二－第11至
    21頁、第69至72頁、第84至90頁、第167至177頁、第184至1
    88頁、第259至265頁、第267至268頁、第280至286頁、第32
    5至332頁、第338至344頁、第427至433頁、第440至445頁、
    第525至533頁；934號營偵卷三－以下稱偵卷三－第8至12頁、
    第91至101頁、第176至182頁、第257至264頁、第318至322
    頁、第382至386頁；934號營偵卷四－以下稱偵卷四－第8至11
    頁、第177至188頁；934號營偵卷五－以下稱偵卷五－第168至
    181頁、第198至204頁、第208至211頁、第248至256頁、第2
    62至267頁、第426至437頁；934號營偵卷六－以下稱偵卷六－
    第10至29頁、第31至33頁、第74至82頁、第85至87頁、第10
    9至117頁、第122至124頁、第326至334頁、第380至382頁；
    934號營偵卷七－以下稱偵卷七－第282至285頁、第312至316
    頁；934號營偵卷八－以下稱偵卷八－第67至84頁、第65至67
    頁；20606號偵卷－以下稱偵卷十－第172至180頁、第180至18
    7頁；聲羈卷一第35頁；聲羈卷二第18頁；聲羈卷三第18至2
    1頁；偵聲卷第38頁；原審卷一第118至122頁、第404頁、第
    406頁；原審卷二第498至505頁；原審卷三第58頁、第67至6
    8頁、第128頁；本院卷一第481至488頁；本院卷二第37至43
    頁、第180至181頁、第247至248頁，惟各該被告以被告身分
    於警詢、偵訊及原審未具結而就其他被告涉犯組織犯罪防治
    條例犯行部分之證詞，不作為證明其他被告涉犯組織犯罪防
    制條例犯罪之證據)；被告陳建宏於警詢、偵訊時供承，與
    被告曹家浩、張育彬、王聖棋等人一起居住在○○宿舍，○○街
    機房該處是委託友人徐振育代租，沈柏廷擔任租約連帶保證
    人，未來規劃到所承租○○街機房營業，已將電腦主機、螢幕
    、鍵盤、滑鼠等10幾組設備搬進該處，賴政亦願意到該處一
    起工作，認識本案其他被告，扣案薪資袋是其寫給他們的，
    有使用LINE帳戶名稱「建宏」加入不倒翁群組，及以臉書帳
    戶在社團發文求才等情不諱(見偵卷一第292至297頁、第370
    至378頁；偵卷五第470至477頁，惟被告陳建宏之警詢筆錄
    及以被告身分於偵訊時之供述，不作為證明其餘被告涉犯組
    織犯罪防制條例犯行之證據)，另於原審及本院審理時坦承
    有上述事實欄所載犯行，僅否認所涉犯者為指揮犯罪組織罪
    等語(見原審卷一第404頁；原審卷二第498頁；本院卷一第4
    82頁；本院卷二第37至38頁、第180頁、第247至248頁，被
    告陳建宏於原審及本院審理時以被告身分所為之供述，同樣
    不作為證明其餘被告涉犯組織犯罪防制條例犯行之證據)。
    並據證人徐振育於警詢及證人即附表二編號1至25所示被害
    人於警詢或偵訊證述明確(見偵卷一第107至115頁、第121至
    124頁；偵卷四第268至271頁；偵卷五第489至500頁；偵卷
    六第155至174頁；偵卷八第121至129頁、第131至165頁、第
    167至185頁、第187至218頁、第233至244頁、第247至258頁
    、第261至267頁、第281至290頁、第293至323頁、第327至3
    33頁、第335至349頁、第351至353頁、第355至364頁、第38
    5至391頁、第393至396頁、第399至402頁，惟上述證人之警
    詢筆錄及未經具結於偵訊時之證述，不作為證明全部被告涉
    犯組織犯罪防制條例犯行之證據)，復有高雄市政府警察局
    林園分局偵辦詐欺集團案時序圖及蒐證照片、租賃契約書（
    ○○○機房）、薪資袋、電腦硬碟翻拍照片、行動電話通訊軟
    體「薪資計算與工作守則」擷圖、通訊軟體LINE群組對話內
    之銀行帳號擷圖、教戰手冊擷圖、被告曹家浩在LINE群組通
    報警察抵達之對話擷圖、通訊軟體LINE「不倒翁」群組之對
    話擷圖、三興街宿舍查扣證物照片、被告賴政亦之行動電話
    LINE通訊軟體擷圖、回報業績之對話擷圖、被告賴政亦之薪
    資袋、沈柏廷房間、存摺照片、房屋租賃契約書（○○街機房
    ）、沈柏廷行動電話LINE通訊軟體擷圖、被害人簡瑞妤遭詐
    欺之LINE對話擷圖及匯款紀錄、扣案行動電話內「教程說明
    」擷取畫面、指認犯罪嫌疑人紀錄表、原審法院109年聲搜
    字第483號搜索票及附件、搜索扣押筆錄及扣押物品目錄表
    、扣案車輛照片（臺南市○○區○○○000號之63）、○○○機房現
    場圖與各被告經分配於機房工作位置圖、搜索扣押筆錄及扣
    押物品目錄表（臺南市○○區○○街000巷00號）、被告鄭博仁
    電腦内之資料擷圖（三方角色EXCEL檔案、GF及鑫際客服群
    、幹部群組等詐欺機房工作用群組對話擷圖、機房開銷統計
    表教戰手冊檔案、詐欺被害人之對話擷圖、詐欺平台後台介
    面）、搜索扣押筆錄及扣押物品目錄表（臺南市○○區○○○街0
    0號）、自願受搜索同意書(徐振育)、搜索扣押筆錄及扣押
    物品目錄表（臺南市○○區○○街000○0號3、4、5樓）、○○街機
    房平面圖、被告張育彬於臉書社團、網頁張貼應徵工作之訊
    息擷圖、偵查報告、員警陳柏宇職務報告、被告蔡政翰使用
    臉書帳號「曾証德」於臉書張貼徵才文章擷圖、被告蔡鈞勝
    使用之門號0000000000號行動電話內對話紀錄擷圖、通訊軟
    體Wechat「鄉下來的6378」群組對話紀錄擷圖、被告蔡政翰
    使用之門號0000000000號行動電話內對話擷圖、臉書通訊軟
    體對話擷圖貼文者尋文擷圖（即行動電話標註「臉書小幫手
    貼文」擷圖）、被告沈柏偉使用之門號0000000000號行動電
    話內LINE對話擷圖、臉書對話擷圖貼文者尋文擷圖（即行動
    電話標註「臉書小幫手貼文」擷圖）、被告王聖棋使用之門
    號0000000000號行動電話內對話擷圖、TG之「伺服器」群組
    對話紀錄擷圖、被告曹家浩使用之門號0000000000號行動電
    話內對話擷圖、被告蔡宗銘使用之門號0000000000號行動電
    話內對話擷圖、偵辦詐欺、組織犯罪等案通訊軟體暱稱及使
    用人員一覽表、被告賴政亦、沈柏廷、曹家浩、王聖棋、陳
    建宏、張育彬之薪資袋翻拍照片、被害人謝珮頡、江欣螢、
    黃俊豪、孫馨徽、游若晨、鐘蕙菁、李淯詳、顏羽婕、趙惠
    君、陳怡馨、陳鳳英、許世定、馬佳榮、蘇玉雲、曾佩錡、
    陳育祺、林沄蓁、邱聖蓉、吳庭、劉瑛茂、黃貴玲、黃貝妮
    、葛珮伃、月玲怡遭詐欺之LINE對話擷圖、匯款紀錄、被告
    陳建宏、曹家浩、張育彬、沈柏廷、楊峻明、蔡鈞勝等人於
    臉書社團、網頁張貼應徵工作之訊息貼文擷圖（即一線小幫
    手貼文）、被害人匯款帳戶列表、GF平台、資產管理介面、
    帳戶名稱「小鳥依人」、「欣怡」對話擷圖、國泰世華銀行
    帳號000000000000帳戶開戶資料及交易明細表（洪毓萍）、
    國泰世華銀行帳號000000000000帳戶開戶資料及交易明細表
    （蔣祥永）、台北富邦銀行帳號000000000000帳戶開戶資料
    及交易明細表（葉泉）、兆豐國際商業銀行帳號0000000000
    0帳戶開戶資料及交易明細表（葉泉）、台新國際商業銀行1
    09年7月8日台新作文字第10913804號函及所附林庭毅帳戶基
    本資料、帳戶交易明細、鼎泰國際商務有限公司基本資料、
    中國信託銀行帳號000000000000帳戶開戶資料及交易明細表
    （蔣祥永）、新北市政府警察局汐止分局2020/07/01新北警
    汐刑0000000000號刑事案件報告書（江伯勲、陳冠君）、被
    害人匯款金流表、詐欺集團、組織犯罪等案件組織架構圖、
    通訊軟體WE CHAT「鄉下來的6378」群組、通訊軟體LINE「2
    020胖G要贏」及「不倒翁」群組暱稱語使用人員一覽表、被
    告沈柏偉與臺南市○○區○○路000巷00號房屋房東之LINE對話
    擷圖、各被告所使用暱稱與遭詐欺之被害人匯款紀錄列表(
    「指導員首儲及回報統計一覽表」）、各被告回報業績之行
    動電話對話擷圖（即犯嫌回報擷圖資料）、搜索扣押筆錄及
    扣押物品目錄表（臺南市○○區○○路0段000巷0號）、中國信
    託銀行帳號000000000000帳戶開戶資料及交易明細表（王振
    瑋）、台中銀行帳號000000000000帳戶開戶資料及交易明細
    表（楊進強）、金恆通科技股份有限公司基本資料、匯富科
    技有限公司基本資料、台新國際商業銀行109年9月28日台新
    作文字第10917280號函及所附王文竹申設之帳號0000000000
    000號帳戶交易明細、洪毓萍申設之帳號00000000000000帳
    戶交易明細、鼎泰國際商務有限公司之基本資料及申設帳戶
    交易明細、彰化銀行帳號00000000000000帳戶開戶資料及交
    易明細表（陳品翰）、內政部警政署反詐騙諮詢專線紀錄表
    、高雄市政府移送楊進強之移送書、彰縣警察局彰化分局10
    9年10月6日偵警分偵0000000000號偵辦葉泉、蔣祥永、洪毓
    萍之刑事案件報告書、搜索○○街機房照片、桃園市政府警察
    局楊梅分局109年8月27日楊警分刑字第1090018375號偵辦王
    振偉等刑事案件報告書在卷可按(見警卷二第94至98頁、第2
    18至231頁、第245至256頁；警卷三第21至175頁、第179至1
    86頁、第188至195頁、第201至222頁；偵卷一第17至33頁、
    第35至38頁、第40至45頁、第50至77頁、第108至114頁、第
    127至159頁、第141至145頁、第173至177頁、第189至211頁
    、第213至217頁、第301至305頁、第307至315頁、第331至3
    68頁、第393至397頁、第509至513頁、第549頁；偵卷二第2
    3至31頁、第91至101頁、第189至193頁、第287至291頁、第
    345至349頁、第447至451頁；偵卷三第13至16頁、第85頁、
    第105至121頁、第169至171頁、第185至189頁、第323至327
    頁、第391至395頁；偵卷四第13至17頁、第21至25頁、第37
    頁、第71至75頁、第87頁、第197至203頁、第205至215頁、
    第273至279頁、第281至283頁；偵卷五第47至61頁、第63至
    132頁、第135至143頁、第145至150頁、第183至186頁、第2
    87至299頁、第373至390頁、第490至500頁；偵卷六第156至
    157頁、第170至174頁、第183至184頁、第187至191頁、第3
    05頁、第385至401頁；偵卷七第27頁、第29頁、第61至67頁
    、第69至73頁、第103至105頁、第117至127頁、第179至186
    頁、第237至238頁、第245至249頁、第251至272頁；偵卷八
    第122至129頁、第132至164頁、第168至178頁、第180至184
    頁、第188至191頁、第194至207頁、第210至217頁、第234
    至244頁、第248至250頁、第252至257頁、第262至267頁、
    第282至289頁、第295至321頁、第328至333頁、第336至348
    頁、第352頁、第356至357頁、第386至390頁、第394至396
    頁、第400至402頁、第409至415頁、第417頁、第449至454
    頁、第485至486頁、第492至506頁、第525至538頁；943號
    營偵卷九－以下稱偵卷九－第27至125頁、第127至129頁、第1
    75頁、第227頁、第229至236頁、第239至362頁；原審卷一
    第497至499頁；原審卷二第165至169頁、第375至385頁，惟
    上述承辦員警製作之報告書、組織架構圖、反詐騙諮詢專線
    紀錄表、移送書等未經具結之人之供述證據，不作為證明全
    部被告涉犯組織犯罪防制條例犯行之證據)，暨如附表三所
    示後述應沒收之物扣案可稽。
㈡、被告陳建宏固辯稱其僅參與後端工作，並未指揮本案詐欺集
    團成員，不構成組織犯罪防制條例第3條第1項前段指揮犯罪
    組織罪；辯護人亦為被告陳建宏辯護稱，被告賴政亦並非被
    告陳建宏招募進來而是由沈柏廷招募進來，被告楊峻明是由
    鄭博仁招募，被告楊峻明是分在胖B群組，該群組由組長被
    告張育彬而非被告陳建宏下達指令，至於被告賴政亦部分與
    被告陳建宏均是受胖E群組組長沈柏廷指揮，被告陳建宏沒
    有指揮被告楊峻明、賴政亦，詐欺集圑之電信詐欺機房管理
    、安全管制及一切事物運作，概由「不倒」、沈柏廷、鄭博
    仁等人負責，被告陳建宏嗣尋找新機房之行為亦係來自於被
    告鄭博仁之指示，更非如沈柏廷、被告鄭博仁2人尚擔任「
    總執行長」之角色，被告陳建宏僅是聽取上級命令參與一般
    行動之成員云云。
１、按組織犯罪條例第3條第1項前段，對於發起、主持、操縱或
    指揮犯罪組織等不同層次之犯行，均予規範處罰，以收遏制
    之效。所謂「發起」，係指首倡發動。所謂「主持」，係指
    主事把持。「操縱」，係指幕後操控。而「指揮」犯罪組織
    者，雖非「主持」，然就某特定任務之實現，得指使命令犯
    罪組織成員，決定行動之進退行止，與聽取號令，實際參與
    行動之一般成員有別(最高法院111年度台上字第1266號判決
    意旨參照)。
２、本件詐欺集團係以電子通訊、網際網路對附表二所示被害人
    散布詐騙訊息，誘使他人受騙交付款項，組織縝密、分工精
    細，自須投入相當之成本、時間，而非隨意組成立即犯罪，
    已該當「3人以上，以實施詐術為手段，所組成具有持續性
    及牟利性之有結構性組織」之要件，業據本案被告等人供述
    甚詳，並有上開卷內證據資料足以佐證。參以被告蔡宗銘於
    偵訊時具結證稱：「(賴政亦跟陳建宏同一組？)好像是。(
    賴政亦及陳建宏有在做指導員？)有。(陳建宏有領過首儲第
    一名的獎金？)陳建宏是總指導。」等語(見偵卷八第72頁)
    ；被告王聖棋於偵訊時結證略稱：「(賴政亦是跟誰一組的
    ？)陳建宏。(賴政亦及陳建宏有跟沈柏廷同一組嗎？)應該
    是吧。」等語(見偵卷十第183頁)；被告蔡鈞勝於偵訊時結
    證略以：「(賴政亦的組長是誰？)...好像是陳建宏。」一
    語(見偵卷十第186頁)；被告楊峻明於偵訊時具結證稱：「(
    何時加入本團詐欺集團？誰介紹你或誰找你加入的？）今年
    4月間，一開始是賴政亦就是跟陳建宏在做這個詐騙集團，
    當時賴政亦知道我過年後就沒工作，才把我介紹給鄭博仁，
    賴政亦問鄭博仁說可不可以把我加到鄭博仁那邊去。(賴政
    亦為何不把你拉到陳建宏那邊？）因為陳建宏那邊滿了。(
    鄭博仁跟陳建宏是同一團的？）對。只是不同組。(集團由
    誰管理？位階如何區分？）最上面是群組裡一個叫不倒的，
    他在群組裡面說話的都是老闆的口氣，再來是鄭博仁，鄭博
    仁是負責人，陳建宏也是負責人，要負責租房子，及人員的
    管制，計算及發放薪水，閒雜人等不能隨便進出，因為我們
    進去之後門就會鎖起來，鑰匙也只有負責人有，○○○的鑰匙
    都是鄭博仁在管，再來就是我們...(指導員做什麼？）要先
    發文，如果有人來留言就要貼ID給他，貼的我們自己的ID，
    不會貼別人的ID，客人加入我們指導員的ID，我們就開始介
    紹權證給他，我們會貼權證的截圖給他，跟他介紹權證跟股
    票類似，是另外一種產品，如果他想要操作的話就投1千元
    進來，之後如果客人相信有權證這種東西，我們會給他鑫際
    網頁的連結，客人會先註冊，註冊後要給我帳號及姓名，客
    人他就會去投1千元，網頁上面會有一個IBON的序號，也可
    以用轉帳的，錢儲值之後他們會給我明細，我會給客人總指
    導的連繫方式，客人會告訴總指導他的姓名帳號指導員是誰
    ，還有他的職業，客人他就可以開始操作...(陳建宏於詐騙
    機房角色為何？）陳建宏跟鄭博仁是同一個層級。(陳建宏
    是否也負責發放薪資？）會吧。(賴政亦於詐騙機房中所擔
    任角色為何？）賴政亦跟我一樣，做指導員及貼文。(賴政
    亦的薪水是誰在發？）應該是陳建宏。(你們每組有在比較
    業績嗎？）有。(所以陳建宏與賴政亦他們的業績比你們好
    ？）陳建宏他們會比較好，因為我們這組新人比較多。(那
    陳建宏及賴政亦做什麼你為何會知道？）因為我們裡面都會
    講到他們2個人。」等語(見偵卷六第110至115頁；偵卷七第
    314頁)，由上述集團成員亦為共同被告以具結程序擔保證詞
    為真後，所為上開證述內容，可見本案被告陳建宏所參與之
    詐騙集團人數眾多，數名成員分配為一組，每組間以實施詐
    騙行為得手金額多寡列有名次，被告陳建宏係與被告賴政亦
    、沈柏廷分配於同一組實施詐騙犯行，被告陳建宏加入之犯
    罪組織架構完整，分工細密，集團成員具階層性，並有縝密
    計劃以事先擬定精心謀劃之詐術行騙廣大不特定被害人，絕
    非任意臨時組成之烏合之眾，顯係以實施詐術所組成具有持
    續性及牟利性之有結構性組織甚明，上述被告雖並未與被告
    陳建宏分配於同組實施詐騙犯行，然由渠等對組織分工之了
    解，均直指被告陳建宏為組織上層成員。
３、再由與被告陳建宏分配於同組實施犯行之被告賴政亦，復於
　　偵訊時具結證述略謂：「(提示陳建宏張貼的廣告，你po的
    文宣内容是否這樣？）是的。(張貼小幫手的訊息，是誰叫
    你們做的？）陳建宏。(有何補充？）我現在願意講，内容
    是陳建宏給的，陳建宏跟我說，貼一篇5至10元，我就願意
    貼了，文章是楊峻明給我的，楊峻明自己也有貼，我們都用
    楊峻明的臉書帳號貼，我從4月開始貼到現在，陳建宏是見
    面當面跟我說這件事情的，請我幫他貼文章，當時只有我跟
    陳建宏。(文章的内容是誰給你們的？）陳建宏，他給我們
    看文字檔，我們自己打字上去發文，内容就像剛剛提示的内
    容，就是徵人的内容。(提示line相片，在line群組中，有
    人po你的郵局帳戶00000000000000，為何這樣？要做何用？
    ）郵局帳戶確實是我的，是陳建宏叫我留的，叫我給他我郵
    局的帳戶，我不知道要幹麼。(認識陳建宏多久了？）國中
    到現在。(你跟陳建宏有仇恨、糾紛嗎？）沒有。(什麼時候
    加入本件鄭博仁、沈柏廷、陳建宏的詐欺集團？）...他帶
    我去○○，問我要不要做小幫手的工作，我就做。(陳建宏一
    次給你多少錢？）一次給我6萬。(6萬如何算出來的？）看
    接單，但是實際上到底接幾單，我不知道，一天大約接10單
    以上，接單紀錄是陳建宏給我的，但是我們紀錄都會刪掉，
    所以紀錄我提不出來。(你6月11日警詢筆錄跟警察說陳建宏
    帶你到○○遭警察搜索的機房上班，陳建宏也在該處上班，跟
    你剛才說的不一樣？）因為在家也可以發文，主要是去那邊
    工作，我很少去那邊。(你警詢筆錄都跟警察說上班時間都
    在○○○○○，現在又改稱工作地點沒有限制？）因為主要是陳
    建宏有去我才會去。(有關薪水本來陳建宏跟你約定薪水給
    付的方式及内容為何？）陳建宏沒有跟我說方式要怎麼給我
    。(既然都沒有人在管，為何你要算給陳建宏看？）因為是
    陳建宏在發薪水給我，我不知道陳建宏在做什麼，我只要管
    好自己的事。(既然你只是做發文的小幫手，而且也不知道
    其他人到底在幹嘛，那你為何會加入不倒翁的工作群組？）
    是陳建宏邀請我的。(你為何會加入「鄉下來的6378」這個
    群組？）是陳建宏約我加入的。(陳建宏聽誰指揮？）我不
    知道，我都聽陳建宏的。(陳建宏叫你什麼，你就做什麼嗎
    ？）要看做什麼。(你會違背陳建宏的指令嗎？）要看做什
    麼事情，但是沒有他叫我做的事情，我不想做的情況。(你
    前一次跟檢察官說陳建宏找你和楊峻明一起去做貼文小幫手
    ，為何跟本次不一樣？）我的意思是當初檢察官在問的時候
    ，楊峻明我有去找他，結果他已經在做了。(你現在又改稱
    陳建宏底下有楊峻明跟你2個成員，你們如何分工？）楊峻
    明沒有做，他已經去做別人的了，所以沒有做我們的，但是
    一開始好像有說要做。(提示偵四卷第180頁，你本來說有跟
    楊峻明一起做，是陳建宏找我們2人的？）我問楊峻明，他
    已經有在做別人的了，我問他要不要做，後面他才說他有在
    做別人的，他不要做我們的。(所以你現在說楊峻明沒有跟
    你們一起做？）一開始有，後面沒有，我有問他要不要做。
    (一起做什麼？）做博奕的發文小幫手。(什麼是做博奕的發
    文小幫手？）我發文的内容是緊急徵人的，主要是要徵人加
    入金合發，只是貼文而已，貼文以後，如果有人加入金合發
    ，介紹1個人可以賺500元，這個人加入了之後就要跟陳建宏
    說，還有另外一種貼文要去○○○的2樓、3樓問ID，問他們的I
    D是多少，然後我再去臉書發文徵人的貼文，如果有人留言
    ，我就貼他們的ID給留言的人，這二個是不一樣的貼文。(
    你跟沈柏廷很熟嗎？）不熟，我是透陳建宏過才認識，平常
    連繫不上。(提示第3次警詢筆錄）警詢筆錄你有說你及楊峻
    明及陳建宏的工作，你現在連陳建宏在做什麼事情，你為何
    說不知道？）我確實不知道陳建宏在做什麼，陳建宏好像還
    有負責其他工作，我不太記得他在做什麼，陳建宏有教過我
    如何發文，但他不是在做發文的。(你加入時跟誰同一組？
    ）我記得是陳建宏，還有沈柏廷，陳建宏先加入的。(你們
    如何分工？）我只負責做小幫手及開首儲。(你首儲的錢進
    來了誰要負責幫你查？）陳建宏。(你們工作時候硬碟如何
    保管？）我都是拿給陳建宏。(你們的組長是陳建宏？）我
    不知道組長是誰，我只知道陳建宏發薪水。(你在工作時要
    聽誰指揮？）我聽陳建宏指揮。(不是聽沈柏廷的指揮嗎？
    ）我都是問陳建宏。(你們這一組都陳建宏在管理嗎？聽陳
    建宏指揮嗎？）對。」等語(見偵卷四第186至188頁；偵卷
    五第426至433頁；偵卷十第184至185頁)，就其與沈柏廷、
    被告陳建宏分配於同一組，及其與被告陳建宏各自分擔之詐
    騙行為，接受被告陳建宏指揮行事，由被告陳建宏確認其詐
    騙成果並接手後續詐騙犯行，計算並核發薪水等情，證述綦
    詳，核與上述被告蔡宗銘、王聖棋、蔡鈞勝、楊峻明等人證
    述情節大致相符。
４、參以被告於警詢自承：「(...你工作從業的場所係何處？）.
    ..大約於109年4月底有在規劃在○○區○○街○○○○○○○5樓工作，
    已經有去過。(○○區○○街○○○○○○○5樓是何人出面承租？房租
    跟押金分別為多少？你係於何時起迄今進入於上址『○○區○○
    街○○○○○○○5樓』工作？目前共去過幾次？是否已開始在裡面
    工作？）該處是我委託朋友徐振育幫忙代租，由我朋友徐振
    育幫忙出面簽約，因為我沒有滿20歲，所以才請他出面代租
    ...房租及押金是徐振育先幫我代付，我先跟他借錢...我還
    沒有進去裡面工作，我是進去擺設備，想說到時候多找點人
    在開始運行...設備還不完善。(你所述的設備是什麼設備是
    何設備？由何人出資？於何時何地購買？你所數多找點人是
    透過何方式找人？）電腦主機跟螢幕及鍵盤、滑鼠，我大概
    買了10幾組。由我本人出資但有積欠電腦行購買電腦的錢，
    電腦行表示就慢慢給，等有錢再給電腦行，我目前將相關電
    腦設備先擺放進去，大約是4月中或月底將電腦等設備搬入
    ，只有擺放電腦螢幕跟主機...有些電腦還沒有測試能否正
    常運行...(目前你在○○街工作處所有無成功攬客？是否有招
    募他人與你一同從事遊戲代打、代練工作？）○○街還未開始
    營業，所以還沒開始攬客...目前有招募到賴政亦願意跟我
    一起工作。(經警方提示於上址執行搜索查扣之薪資袋照片
    ，比對另於臺南市○○區○○○街00號及臺南市○○區○○路0段000
    巷0號内，查扣犯嫌張育彬、曹家浩、王聖棋、賴政亦、你
    及沈柏廷之薪資袋照片後查知筆跡皆相符，對此你作何解釋
    ？）經我指認後確認筆跡都相符，那些薪資袋是我寫給他們
    的...」等語，另於偵訊時供承：「(警察局筆錄你說薪資袋
    是你寫的？）是。(員警是否還有提示給你看其他人的薪資
    袋？）是。(有誰的？）張育彬、曹家浩、王聖棋及沈柏廷
    ，還有我自己的。(通通都是你寫的？）是。(那你寫完之後
    都分別把這些薪資袋交付他們本人？）是。(為何寫出來的
    格式及項目都一樣？）我自己的有寫負責人，沈柏廷的寫很
    多，我忘記寫什麼了，但大致上都差不多。」等語，可見被
    告陳建宏確實自行或利用他人資金購買機房設備、承租房屋
    供作機房據點，設立尚未營運之詐欺機房，並且擔任詐欺機
    房之負責人，教導賴政亦等集團成員在網路發文引誘不知情
    之被害人與渠等聯繫後，再由二線、三線之成員接手詐騙被
    害人，被告陳建宏並負責結算及發放集團成員之犯罪所得，
    此亦有扣案由被告書寫被告賴政亦、沈柏廷、曹家浩、王聖
    棋、張育彬及被告陳建宏自己各項薪資所得之薪資袋可憑(
    見偵卷五第287至299頁)，被告陳建宏本身之薪資袋(見偵卷
    五第294頁)上記載「負責人20,000元」，可見被告陳建宏係
    居於集團之管理階層地位，方能領取等同於主管加給之款項
    ，則被告陳建宏所為，乃於加入本案詐欺集團犯罪組織後，
    與沈柏廷、被告鄭博仁等管理領導階層，共同擔任指揮本案
    詐欺機房工作，而對機房人事、分工、運作下達指令而有實
    際決定之權並負責分配犯罪所得無訛，被告陳建宏及其辯護
    人辯稱，被告陳建宏僅有參與本案詐欺集團犯罪組織，接受
    他人指令行事，顯不可採。
㈢、綜上所述，本件事證明確，被告等人犯行均堪認定，自應依
    法論科。
四、論罪科刑之理由：
㈠、按組織犯罪防制條例係藉由防制組織型態之犯罪活動為手段
    ，以達成維護社會秩序、保障人民權益之目的，乃於該條例
    第3條第1項前段與後段，分別對於「發起、主持、操縱、指
    揮」及「參與」犯罪組織者，依其情節不同而為處遇，行為
    人只要有其中一行為，不問其有否實行該組織所欲從事之犯
    罪活動，均成立本罪。然在未經自首或有其他積極事實，足
    以證明其確已脫離或解散該組織之前，其違法行為仍繼續存
    在，即為行為之繼續，而屬單純一罪，至行為終了時，仍論
    為一罪。倘若行為人於主持、操縱、指揮或參與犯罪組織之
    繼續中，實際從事犯罪活動，而先後為多次犯罪，因行為人
    僅為一主持、操縱、指揮或參與組織行為，侵害一社會法益
    ，應僅就首次犯行與主持、操縱、指揮或參與犯罪組織罪，
    依想像競合犯規定從一重論處，至於其後之犯行，乃為其主
    持、操縱、指揮或參與組織之繼續行為，當無從將一主持、
    操縱、指揮或參與犯罪組織行為割裂，再另論一主持、操縱
    、指揮或參與犯罪組織罪，而與其後之犯行從一重論處之餘
    地，俾避免重複評價(最高法院111年度台上字第1198號、第
    1199號判決意旨參照)。又詐欺集團成員向附表二所示被害
    人施用詐術後，為隱匿其詐欺所得財物之去向，將被害人匯
    入指定帳戶款項領出，部分層層轉交其他上游集團成員收取
    ，部分則由被告與集團成員朋分花用，使被害人所匯款項難
    以繼續追查其流向，而製造資金斷點，即已該當於洗錢防制
    法第14條第1項之一般洗錢罪。
㈡、被告陳建宏、鄭博仁指揮或其餘被告等人參與本案詐欺集團
    ，為最先繫屬於法院之案件，有臺灣高等法院被告前案紀錄
    表在卷可參，則應以本案中首次加重詐欺犯行分別論以指揮
    犯罪組織或參與犯罪組織罪，除被告李育齊外，其餘被告所
    犯首次加重詐欺犯行，為附表二編號1所示該次犯行，故被
    告陳建宏、鄭博仁於附表二編號1所為，均係犯組織犯罪防
    制條例第3條第1項前段指揮犯罪組織罪、刑法第339條之4第
    1項第2款、第3款三人以上共同以網際網路對公眾散布而犯
    詐欺取財罪、洗錢防制法第14條第1項洗錢罪，公訴意旨固
    認被告陳建宏、鄭博仁上述指揮犯罪組織行為亦構成組織犯
    罪防制條例第3條第1項前段操縱犯罪組織罪，惟被告陳建宏
    、鄭博仁所為僅係前揭籌設、管理機房運作等事宜，並無幕
    後操控之情形，此部分起訴法條容有未洽，惟因指揮與操縱
    均為同一法條所處罰之行為，不生變更起訴法條問題，附此
    敘明。被告曹家浩、張育彬、沈柏偉、蔡鈞勝、蔡宗銘、王
    聖棋、蔡政翰、賴政亦、楊峻明、陳毅謙等人加入上開犯罪
    組織後之首次詐欺犯行，亦為附表二編號1所示此次犯行，
    故渠等於附表二編號1所為，均係犯組織犯罪防制條例第3條
    第1項後段參與犯罪組織罪、刑法第339條之4第1項第2款、
    第3款三人以上共同以網際網路對公眾散布而犯詐欺取財罪
    、洗錢防制法第14條第1項洗錢罪。
㈢、被告曹家浩、陳建宏、張育彬、沈柏偉、蔡鈞勝、蔡宗銘、
    王聖棋、蔡政翰、賴政亦、楊峻明、陳毅謙、鄭博仁於附表
    二編號2至25所示各次犯行，所為均係犯刑法第339條之4第1
    項第2款、第3款三人以上共同以網際網路對公眾散布而犯詐
    欺取財罪、洗錢防制法第14條第1項洗錢罪。
㈣、被告李育齊加入本案詐欺集團後，所為首次犯行，係附表二
    編號14此次犯行，故被告李育齊於附表二編號14所為，係犯
    組織犯罪防制條例第3條第1項後段參與犯罪組織罪、刑法第
    339條之4第1項第2款、第3款三人以上共同以網際網路對公
    眾散布而犯詐欺取財罪、洗錢防制法第14條第1項洗錢罪。
㈤、臺灣臺南地方檢察署檢察官109年度偵字第20606號於原審請
    求移送併案意旨，與本案起訴事實同一，本院自得併予審理
    。
㈥、被告曹家浩、陳建宏、張育彬、沈柏偉、蔡鈞勝、蔡宗銘、
    王聖棋、蔡政翰、賴政亦、楊峻明、陳毅謙、鄭博仁就附表
    二編號1至11、13至15、17至22及被告李育齊就附表二編號1
    4所示詐騙各被害人之款項，雖有同一被害人遭詐騙而多次
    匯款之情形，惟被告等人對各單一被害人均係在密接時間、
    地點侵害單一被害人之財產法益，各行為之獨立性薄弱，依
    一般社會健全觀念，在時間差距上難以強行分開，在刑法評
    價上應視為接續施行，合為包括之一行為予以評價，應各論
    以接續犯。
㈦、按共同正犯之數行為人，在合同意思範圍以內，各自分擔犯
    罪行為之一部，相互利用他人之行為，以達其犯罪目的者，
    即應對全部發生之結果，共同負責；共同正犯之成立，祇須
    具有犯意之聯絡及行為之分擔，既不問犯罪動機起於何人，
    亦不必每一階段均有參與。觀諸電信詐欺之犯罪型態，自架
    設電信機房、網路通訊實施詐欺、指定被害人匯款帳戶後取
    款、分贓等階段，乃需由多人縝密分工方能完成之集團性犯
    罪，倘有其中某一環節脫落，將無法順遂達成詐欺之結果，
    且詐欺集團為便於運作及遂行詐取財物目的、隱匿不法犯行
    與行蹤，多為避免進出頻繁而要求成員集中生活，另覓成員
    張羅機房成員食宿、生活物資，以降低成員出入機房遭起疑
    查獲之風險，且為使從事電信詐欺取財所需之設備（包含網
    際網路硬體設備及通訊軟體等）得以順利運作，除初始會由
    專人購置合用之電腦、行動電話及周邊設備外，亦會另覓人
    員進行日常維護保養及狀況排除。從而，就犯罪過程整體以
    觀，為本案電信詐欺集團之出資者、詐欺機房內向被害人施
    行詐術之話務機手、自帳戶提領贓款之人、長期負責張羅集
    團成員食宿、生活物資者、在機房內負責管理、訓練成員之
    人及軟、硬體設備購置及日常保養維護者，均係詐欺犯罪集
    團運作所不可或缺之人，且其等個人所負責之分工對於該集
    團所欲進行詐欺取財之目的均有重要且直接關聯性，固因各
    自分工不同而未均能從頭到尾始終參與其中，然藉由彼此分
    工、相互為輔，方能順利達成詐欺取財之目的，均屬詐欺集
    團重要組成成員，其等顯係基於自己共同犯罪之意思，事前
    同謀而參與集團之犯罪行為，與本案電信詐欺集團其他成員
    間具有犯意聯絡及行為分擔，應論以共同正犯。查本案犯罪
    組織即電信詐欺集團成員間有如事實欄所述之組織與詐欺分
    層分工運作模式，彼此間上下管理、指派工作，係在合同意
    思範圍內，相互支援、供應彼此所需地位，相互利用他人行
    為，以達共同詐欺取財目的，被告陳建宏與鄭博仁就附表二
    編號1所示犯行，與沈柏廷或其他上游成員間具有共同指揮
    犯罪組織之犯意，且其2人與被告曹家浩、張育彬、沈柏偉
    、蔡鈞勝、蔡宗銘、王聖棋、蔡政翰、賴政亦、楊峻明、陳
    毅謙間就如附表二編號1至25所示各次犯行，及與被告李育
    齊就如附表二編號14所示犯行，與其餘成員彼此間，有詐欺
    取財及洗錢之犯意聯絡，並各自為如事實欄及附表一之1、
    附表一之2所載之分工行為，以完成共同犯罪之目的，均應
    依刑法第28條規定，論以共同正犯。
㈧、刑法上一行為而觸犯數罪名之想像競合犯存在之目的，在於
    避免對於同一不法要素予以過度評價。自然意義之數行為，
    得否評價為法律概念之一行為，應就客觀構成要件行為之重
    合情形、主觀意思活動之內容、所侵害之法益與行為間之關
    連性等要素，視個案情節依社會通念加以判斷。刑法刪除牽
    連犯之規定後，原認屬方法目的或原因結果，得評價為牽連
    犯之二犯罪行為間，如具有局部之同一性，或其行為著手實
    行階段可認為同一者，得認與一行為觸犯數罪名之要件相侔
    ，依想像競合犯論擬。倘其實行之二行為，無局部之重疊，
    行為著手實行階段亦有明顯區隔，依社會通念難認屬同一行
    為者，應予分論併罰。因而，行為人以一參與詐欺犯罪組織
    ，並分工加重詐欺行為，同時觸犯參與犯罪組織罪及加重詐
    欺取財罪，雖其參與犯罪組織之時、地與加重詐欺取財之時
    、地，在自然意義上非完全一致，然二者仍有部分合致，且
    犯罪目的單一，依一般社會通念，認應評價為一罪方符合刑
    罰公平原則，應屬想像競合犯，如予數罪併罰，反有過度評
    價之疑，實與人民法律感情不相契合（最高法院107年度台
    上字第1066號判決意旨參照）。從而，依上開最高法院判決
    意旨，被告陳建宏、鄭博仁於附表二編號1所犯指揮犯罪組
    織罪、三人以上共同以網際網路對公眾散布而犯詐欺取財罪
    、洗錢罪，應依刑法第55條規定論以想像競合犯，各從一重
    之指揮犯罪組織罪處斷；被告曹家浩、張育彬、沈柏偉、蔡
    鈞勝、蔡宗銘、王聖棋、蔡政翰、賴政亦、楊峻明、陳毅謙
    於附表二編號1所犯參與犯罪組織罪、三人以上共同以網際
    網路對公眾散布而犯詐欺取財罪、洗錢罪，亦均應依刑法第
    55條規定論以想像競合犯，從一重之三人以上共同以網際網
    路對公眾散布而犯詐欺取財罪處斷；被告李育齊於附表二編
    號14所犯參與犯罪組織罪、三人以上共同以網際網路對公眾
    散布而犯詐欺取財罪、洗錢罪，同應依刑法第55條規定論以
    想像競合犯，從一重之三人以上共同以網際網路對公眾散布
    而犯詐欺取財罪處斷。另被告曹家浩、陳建宏、張育彬、沈
    柏偉、蔡鈞勝、蔡宗銘、王聖棋、蔡政翰、賴政亦、楊峻明
    、陳毅謙、鄭博仁就附表二編號2至25所示犯行，各次犯行
    所犯三人以上共同以網際網路對公眾散布而犯詐欺取財罪、
    洗錢罪間，亦有實行行為局部同一之情形，均為想像競合犯
    ，應分別依刑法第55條規定從一重之三人以上共同以網際網
    路對公眾散布而犯詐欺取財罪處斷。
㈨、被告曹家浩、陳建宏、張育彬、沈柏偉、蔡鈞勝、蔡宗銘、
    王聖棋、蔡政翰、賴政亦、楊峻明、陳毅謙、鄭博仁於附表
    二編號1至25所為前後共25次犯行，犯意各別，行為互殊，
    均應予分論併罰。
㈩、被告王聖棋前因公共危險案件，經臺灣臺北地方法院以108年度交簡字第1990號判處有期徒刑2月確定，甫於109年3月6日易科罰金執行完畢；被告李育齊前因傷害案件，經臺灣新北地方法院以104年度審簡字第2040號判決判處有期徒刑2月確定，並於105年7月18日易科罰金執行完畢，有臺灣高等法院被告王聖棋、李育齊前案紀錄表在卷可稽，是被告王聖棋於受徒刑之執行完畢後5年內故意再犯如附表二編號1、3至25所示之罪；被告李育齊於受徒刑之執行完畢後5年內故意再犯如附表二編號14所示之罪，均為累犯，應依刑法第47條第1項規定，就其2人上述犯行分別加重其刑。至於司法院釋字第775號解釋意旨固謂：刑法第47條第1項有關累犯加重本刑部分，不分情節，基於累犯者有其特別惡性及對刑罰反應力薄弱等立法理由，一律加重最低本刑，於不符合刑法第59條所定酌減要件之情形下，致生行為人所受之刑罰超過其所應負擔罪責之個案，其人身自由因此遭受過苛之侵害部分，對人民受憲法第8條保障之人身自由所為限制，不符憲法罪刑相當原則，牴觸憲法第23條比例原則等旨。然倘事實審法院已就成立累犯個案之犯罪情節，具體審酌行為人犯罪之一切情狀暨所應負擔之罪責，經裁量結果認應依刑法第47條第1項規定加重其最低本刑，並無過苛或罪刑不相當之情形，因而適用上開規定加重其刑者，此為法律賦予事實審法院刑罰裁量職權之適法行使，尚與前揭司法院解釋意旨無違(最高法院111年度台上字第1250號判決意旨參照)。另法院於審酌被告是否適用累犯規定而加重其刑時，訴訟程序上應先由檢察官就前階段被告構成累犯之事實，以及後階段應加重其刑之事項，主張並具體指出證明方法後，法院才需進行調查與辯論程序，而作為是否加重其刑之裁判基礎。前階段構成累犯事實為檢察官之實質舉證責任，後階段加重量刑事項為檢察官之說明責任，均應由檢察官分別負主張及具體指出證明方法之責。倘檢察官未主張或具體指出證明方法時，可認檢察官並不認為被告構成累犯或有加重其刑予以延長矯正其惡性此一特別預防之必要，且為貫徹舉證責任之危險結果所當然，是法院不予調查，而未論以累犯或依累犯規定加重其刑，即難謂有應調查而不予調查之違法，至檢察官就被告構成累犯之事實及應加重其刑事項，有所主張並指出證明方法後，基於精簡裁判之要求，即使法院論以累犯，無論有無加重其刑，判決主文均無庸為累犯之諭知(最高法院110年度台上大字第5660號裁定意旨參照)。起訴書雖未就被告王聖棋、李育齊構成累犯之上述事實及應加重其刑之情形有所記載，及指出證明方法，惟公訴檢察官於本院審理時，已主張依卷附臺灣高等法院被告前案紀錄表所示，被告王聖棋、李育齊應依累犯規定加重最低刑度等語(見本院卷二第254頁)，故檢察官顯然就被告王聖棋、李育齊構成累犯之事實及應加重其刑事項有所主張，並指出證明方法，被告王聖棋、李育齊對於檢察官主張應依累犯規定加重其刑一節，表示並無意見(見本院卷二第255頁)，檢察官已盡其舉證責任，故本院審酌被告王聖棋、李育齊前案雖係與本案罪質不同之犯罪，然被告王聖棋、李育齊於前罪徒刑執行完畢後，竟未能有所警惕，5年內故意再犯本案犯行，可認其有特別惡性及對刑罰反應力薄弱，又觀諸被告王聖棋、李育齊本案犯罪情節，並無何情堪憫恕之情形，顯無適用刑法第59條規定予以酌減其刑之餘地，故被告王聖棋所犯附表二編號1、3至25所示犯行及被告李育齊所犯附表二編號14所示犯行依刑法第47條第1項規定加重法定最低本刑之結果，並無上開解釋所指罪刑不相當之情形，自仍有刑法第47條第1項規定之適用，附此敘明。
、想像競合犯係一行為觸犯數罪名，行為人犯罪行為侵害數法
    益皆成立犯罪，僅因法律規定從一重處斷科刑，而成為科刑
    一罪而已，自應對行為人所犯各罪均予適度評價。因此法院
    決定想像競合犯之處斷刑時，雖從較重罪名之法定刑為裁量
    之準據，惟具體形成宣告刑時，亦應將輕罪之刑罰合併評價
    ，方為適當。是除輕罪最輕本刑較重於重罪最輕本刑，而應
    適用刑法第55條但書關於重罪科刑封鎖作用之規定外，倘法
    院依同法第57條規定裁量刑罰時，一併具體審酌輕罪部分之
    量刑事由，應認其評價已經完足，尚無評價不足之偏失(最
    高法院111年度上訴字第2542號判決意旨參照)。準此，參與
    犯罪組織者，其參與情節輕微者，得減輕或免除其刑，組織
    犯罪防制條例第3條第1項但書固有明文。惟查本案被告13人
    在詐欺集團中之分工，被告陳建宏、鄭博仁分別擔任層級較
    高之負責人指揮集團小組之運作或籌設詐騙機房；而被告曹
    家浩、張育彬、沈柏偉、蔡鈞勝、蔡宗銘、王聖棋、蔡政翰
    、賴政亦、楊峻明、陳毅謙、李育齊等人則係承上命負責在
    網際網路貼文或擔任指導員，實際執行詐騙被害人犯行者，
    且本案受騙之被害人甚多，集團成員甚夥，若非適時為警查
    獲中斷犯行，受害者將不計其數，全部被告在本案犯行之角
    色及分工均居於重要地位，並使附表二所示被害人受有財產
    上損害，難認渠等參與犯罪組織之情節輕微，自均無依上開
    規定減輕或免除其刑之餘地。另洗錢防制法第16條第2項規
    定「犯前2條之罪，在偵查或審判中自白者，減輕其刑」；
    組織犯罪防制條例第8條第1項亦規定「犯第3條之罪……偵查
    及審判中均自白者，減輕其刑」所謂於偵查或審判中自白，
    所陳述之事實，即其所承認之全部或主要犯罪事實，在實體
    法上已合於犯罪構成要件之形式為已足，不以自承所犯罪名
    為必要，至於行為人之行為應如何適用法律，屬法院就所認
    定之事實，本於職權如何為法律上評價之問題。查被告陳建
    宏於偵查中矢口否認有加入本案詐欺集團，且否認為所屬詐
    欺集團籌設機房，辯稱是為與賴政亦從事電競代練工作而承
    租云云，自與組織犯罪防制條例第8條第1項規定不符，而無
    從就其指揮犯罪組織罪刑部分減輕其刑，另其於原審及本院
    審理時均自白洗錢犯行，此部分應合於洗錢防制法第16條第
    2項減輕其刑之規定；被告鄭博仁則自警詢、偵訊、原審以
    迄本院審理時，迭次坦承參與本案犯罪組織，及在集團中負
    責設立機房、管理組員、維持機房運作等任務，顯已就其指
    揮犯罪組織犯行於偵查及審判中均有自白，應依組織犯罪防
    制條例第8條第1項規定就其指揮犯罪組織罪犯行部分減輕其
    刑，且被告鄭博仁於偵查及審判中亦均坦承洗錢犯行，合於
    洗錢防制法第16條第2項規定，亦應就其所涉犯洗錢犯行部
    分減輕其刑；被告曹家浩、張育彬、沈柏偉、蔡鈞勝、蔡宗
    銘、王聖棋、蔡政翰、賴政亦、楊峻明、陳毅謙、李育齊等
    人亦就渠等如何加入本案詐欺集團犯罪組織於偵查、審判中
    自白，且就渠等涉犯洗錢犯行於偵查及審判中坦承不諱，同
    應就渠等參與犯罪組織罪及洗錢罪之犯行均依上開規定分別
    減輕其刑，然因被告陳建宏、鄭博仁涉犯洗錢罪部分及其餘
    被告涉犯參與犯罪組織罪及洗錢罪係屬想像競合犯其中之輕
    罪，參諸上開說明，於量刑時一併衡酌該部分減刑事由即可
    ，併此敘明。
、至被告楊峻明固主張其並非居於詐騙集團領導地位，完全係
    聽從被告鄭博仁之指示，犯罪集團薪水為每個月10日發放，
    被告楊峻明到職3個月並未領取任何薪資，且與其他被告跟
    被害人和解，被告楊峻明深感悔悟，目前有正當工作，請求
    依刑法第59條減輕其刑。惟按刑法第59條所謂「犯罪之情狀
    可憫恕」，本係指審酌刑法第57條各款所列事項以及其他一
    切與犯罪有關之情狀結果，認其犯罪足堪憫恕者而言，必須
    犯罪另有特殊之原因與環境等，因在客觀上顯然足以引起一
    般同情、憐憫，審判者必須經通盤考量案發時之所有情狀後
    ，認為縱予宣告法定最低度刑猶嫌過重者，始有其適用。又
    刑法第339條之4之立法理由，乃認近年來詐欺案件頻傳，且
    趨於集團化、組織化，甚至結合網路、電信、通訊科技，每
    每造成廣大民眾受騙，此與傳統犯罪型態有別，若僅論以普
    通詐欺罪責，實無法充分評價行為人之惡性。參酌德國等外
    國立法例，均對於特殊型態之詐欺犯罪定有獨立處罰規定，
    爰增訂加重詐欺罪，並考量此等特殊詐欺型態行為之惡性、
    對於社會影響及刑法各罪衡平，將本罪法定刑定為1年以上7
    年以下有期徒刑，得併科100萬元以下罰金，且處罰未遂犯
    。又多人共同行使詐術手段，易使被害人陷於錯誤，其主觀
    惡性較單一個人行使詐術為重，有加重處罰之必要，爰仿照
    刑法第222條第1項第1款之立法例，將「三人以上共同犯之
    」列為加重處罰事由。則本條既新增未久，其法定刑度符合
    最新主流民意，更應從嚴適用刑法第59條。經查，被告楊峻
    明並無何殘疾，竟不思付出勞力獲取合法收入，貪圖詐欺集
    團給予之報酬，加入詐欺犯罪組織，依指示在網路貼文或擔
    任指導員詐騙附表二所示被害人款項，所為使詐騙犯罪更加
    氾濫，造成附表二所示被害人財產受損，且前後共計25次犯
    行，與共犯所詐得款項金額甚高，犯罪情節非輕，影響社會
    治安及金融秩序甚鉅，縱其於本案並非擔任集團核心角色，
    依上開情節，亦難認其所涉各次犯行，存有足以引起一般人
    同情之具體條件、特殊原因或環境，並無顯可憫恕之特殊情
    狀，更何況其各次犯行均依刑法第339條之4第1項第2款之罪
    處斷，每次犯罪所應處之最低刑僅1年有期徒刑，並無任何
    情輕法重之情事，尚難認符合刑法第59條酌減其刑之要件，
    被告楊峻明主張委難憑採，附此敘明。
五、撤銷改判部分(即附表二編號5、15、16、25罪刑部分)之理
    由：
㈠、原判決以被告曹家浩、陳建宏、張育彬、沈柏偉、蔡鈞勝、
    蔡宗銘、王聖棋、蔡政翰、賴政亦、楊峻明、陳毅謙、鄭博
    仁等12人犯如附表二編號5、15、16、25所示三人以上共同
    以網際網路對公眾散布而犯詐欺取財犯行均事證明確，因予
    論罪科刑，固非無見。惟查，上述被告曹家浩等12人於本院
    審理時，業已與附表二編號5所示被害人顏羽婕、附表二編
    號15所示被害人陳育祺成立和解，且已依約履行賠償完畢，
    另亦賠償附表二編號16所示被害人林沄蓁、附表二編號25所
    示被害人黃俊豪之損害完畢，附表二編號5、15、16所示被
    害人均表明願意原諒被告曹家浩12等人，請求對被告曹家浩
    等12人從輕量刑，並給予被告曹家浩等12人緩刑宣告之機會
    等情，有本院和解筆錄、公務電話紀錄及e動郵局行動交易
    明細擷取畫面、中國信託商業銀行111年3月17日交易憑證影
    本、中國信託商業銀行111匯款申請書影本存卷可參(見本院
    卷一第509至511頁、第517頁、第523頁、第533頁；本院卷
    二第92至94頁、第98頁、第150頁)，是被告曹家浩等12人之
    犯行雖對於附表二編號5、15、16、25所示被害人造成一定
    程度之財產上損害，然被告曹家浩等12人上訴後於本院審理
    時業已積極對於附表二編號5、15、16、25所示被害人彌補
    所受損失，顯已知所悔悟等情，原審未及審酌被告曹家浩等
    12人上訴後賠償附表二編號5、15、16、25所示被害人之量
    刑有利因素，容有未洽。被告楊峻明以原判決未依刑法第59
    條規定酌減其刑提起上訴，指摘原判決不當，經核被告楊峻
    明犯罪情狀並無顯可憫恕之處，且被告楊峻明所犯之三人以
    上共同以網際網路對公眾散布而犯詐欺取財罪最輕法定本刑
    僅1年以上有期徒刑，以被告楊峻明本案犯罪情狀而言，難
    謂有情輕法重之情事，業如前述，其此部分上訴顯無理由，
    而檢察官以被告曹家浩等12人未與附表二編號5、15、16、2
    5所示被害人和解，指摘原判決量刑過輕，雖亦無理由，然
    被告曹家浩等12人以渠等已與附表二編號5、15所示被害人
    和解且賠償完畢，亦賠償附表二編號16、25所示被害人之損
    害，主張原審判決附表四編號5、15、16、25對被告曹家浩
    等12人量刑時未及斟酌上情，而未能就此4次犯行從輕量刑
    ，為有理由，原審判決此部分罪刑之宣告即屬無可維持，應
    由本院予以撤銷改判，以期適法。而定應執行刑與其所憑定
    應執行刑之各宣告刑間，有不可分之關係，亦應由本院將原
    判決關於被告曹家浩等12人所憑定應執行刑一併撤銷，另定
    應執行之刑。
㈡、本院審酌被告王聖棋前有傷害、公共危險等前科；被告楊峻
    明有幫助詐欺取財之前科；被告李育齊有傷害前科，有渠等
    臺灣高等法院被告前案紀錄表在卷可查，且被告曹家浩等12
    人均正值青壯之年，四肢健全，並無殘疾，竟不思以勞力獲
    取合法財富，貪圖輕鬆獲得高額報酬，加入本案詐欺集團，
    詐騙附表二編號5、15、16、25所示被害人財物，使附表二
    編號5、15、16、25所示被害人無端蒙受財產損失，其中附
    表二編號5所示被害人顏羽婕遭詐騙金額高達241,000元、附
    表二編號15所示被害人陳育祺被騙金額高達701,000元，被
    告曹家浩等12人漠視他人財產權，並隱匿所得去向，使資金
    流向及其他共犯難以追查，所為殊不可取，被告陳建宏、鄭
    博仁更居於高層地位，共同指揮本案詐欺集團之運作，所為
    較其他被告更值非議，惟被告曹家浩、陳建宏、張育彬、蔡
    宗銘、沈柏偉、蔡鈞勝、蔡政翰、賴政亦、陳毅謙、鄭博仁
    並無前科，素行尚稱良好，附表二編號16、25所示被害人受
    騙金額僅各1,000元，損害尚輕，被告曹家浩等12人均已全
    額賠償附表二編號5、15、16、25所示被害人之損害，除被
    告陳建宏否認指揮犯罪組織罪外，對所涉詐欺取財、洗錢犯
    行則坦承不諱，被告曹家浩、張育彬、蔡宗銘、沈柏偉、蔡
    鈞勝、蔡政翰、王聖棋、賴政亦、楊峻明、陳毅謙、鄭博仁
    則對被訴犯行一致認罪，犯後態度尚佳，附表二編號5、15
    、16所示被害人均表明願意原諒被告曹家浩等12人，及被告
    曹家浩自陳為高中畢業，未婚，亦無子女，與父母同住，在
    ○○公司擔任業務及幫忙家中經營小吃店，每月收入約3萬元
    ，並提出在職證明書為證；被告陳建宏為國中肄業，未婚，
    亦無子女，與母親同住，從事火鍋店工作，月入約3萬餘元
    ；被告張育彬為高職畢業，未婚，亦無子女，與父母同住，
    從事火鍋店工作，月入約3萬元；被告蔡宗銘為高職肄業，
    未婚，亦無子女，與父母同住，目前在加油站任職，月入約
    3萬元，並提出勞工保險被保險人投保資料表為憑；被告王
    聖棋為高職肄業，未婚，亦無子女，與祖母、父親同住，從
    事工地工作，月入約2萬餘元，並提出戶口名簿、在職證明
    書以佐；被告沈柏偉為高職肄業，未婚，亦無子女，與父親
    同住，從事裝潢工作，每月收入約3萬元；被告蔡鈞勝為高
    職肄業，未婚，亦無子女，與父母同住，幫忙家中販魚生意
    ，每月收入約3萬餘元；被告蔡政翰為高中肄業，未婚，亦
    無子女，目前與父親、祖父母同住，從事消防管外包工作，
    月入約3萬元；被告賴政亦為高職肄業，未婚，亦無子女，
    與父母同住，幫忙家中販魚生意，月入約3萬元，並提出勞
    工保險加保申報表供參；被告楊峻明為高職畢業，未婚，並
    無子女，與父母同住，任職超商，月薪2萬餘元；被告陳毅
    謙為高職肄業，未婚，並無子女，與父親及祖母同住，任職
    生技工廠業務，月入約3萬餘元；被告鄭博仁為國中畢業，
    未婚，並無子女，與父親及祖父同住，幫忙家中務農，月入
    約2萬餘元等智識程度、家庭生活及經濟狀況及其他一切情
    狀，就被告曹家浩等12人所犯附表二編號5、15、16、25所
    示犯行，分別量處如附表四編號5、15、16、25「本院宣告
    刑」欄所示之刑。
六、上訴駁回部分(即附表二編號1至4、6至14、17至24)之理由
    ：
㈠、原判決以被告等人所為附表二編號1至4、6至14、17至24所示
    犯行，罪證明確，因予適用組織犯罪防制條例第3條第1項前
    段、後段、第8條第1項後段，洗錢防制法第14條第1項、第1
    6條第2項，刑法第11條前段、第339條之4第1項第2款、第3
    款、第28條、第55條、第51條第5款、第47條第1項、第38條
    第2項等規定，並審酌被告曹家浩、陳建宏、張育彬、蔡宗
    銘、王聖棋、沈柏偉、蔡鈞勝、蔡政翰、賴政亦、楊峻明、
    陳毅謙、李育齊、鄭博仁均正值青壯之年，不思以正當途徑
    獲取所需，竟以上開方式對如附表二編號1至4、6至14、17
    至24所示各被害人實施詐欺，嚴重破壞社會秩序，參以被告
    曹家浩、陳建宏、張育彬、蔡宗銘、王聖棋、沈柏偉、蔡鈞
    勝、蔡政翰、賴政亦、楊峻明、陳毅謙、李育齊、鄭博仁於
    本案參與之情節有別、如附表二編號1至4、6至14、17至24
    所示各被害人所受損失金額多寡，兼衡被告曹家浩、陳建宏
    、張育彬、蔡宗銘、王聖棋、沈柏偉、蔡鈞勝、蔡政翰、賴
    政亦、楊峻明、陳毅謙、李育齊、鄭博仁於原審審理時均坦
    承犯行，且與附表二編號1至4、6至14、17、19、20至22、2
    4所示被害人達成調解，及被告曹家浩係高中畢業、目前從
    事家中小吃工作、未婚，被告陳建宏係國中肄業、目前從事
    火鍋店即魚市場打工工作、未婚，被告張育彬係高職畢業、
    目前從事火鍋店工作、未婚，被告蔡宗銘係高職肄業、目前
    在加油站工作、未婚，被告王聖棋係高中肄業、目前從事工
    地工作、未婚，被告沈柏偉係高職肄業、目前從事家中裝潢
    工作、未婚，被告蔡鈞勝係高職肄業、目前從事家中賣魚工
    作、未婚，被告蔡政翰係高中肄業、目前從事消防管外包工
    作、未婚，被告賴政亦係高職肄業、目前從事家中賣魚工作
    、未婚，被告楊峻明係高中畢業、目前從事洗車工作、未婚
    、被告陳毅謙係高職肄業、目前從事家中廢五金工作、未婚
    ，被告李育齊係高職肄業、目前從事工地工作、未婚，被告
    鄭博仁係國中畢業、目前在家中幫忙工作、未婚之智識程度
    、生活狀況等一切情狀，分別對被告曹家浩、陳建宏、張育
    彬、蔡宗銘、王聖棋、沈柏偉、蔡鈞勝、蔡政翰、賴政亦、
    楊峻明、陳毅謙、鄭博仁量處如附表四編號1至4、6至14、1
    7至24「原判決宣告刑」欄所示之刑，及就被告李育齊所為
    附表二編號14犯行量處有期徒刑1年2月。經核原判決就上開
    部分認事用法，均無不合，量刑亦稱允當。
㈡、被告陳建宏固以其所為應僅涉犯組織犯罪防制條例第3條第1
    項後段參與犯罪組織罪，而不應論以同條項前段指揮犯罪組
    織罪為由提起上訴，指摘原判決不當。然被告陳建宏加入本
    案犯罪組織後，至少有指揮組織內成員即被告賴政亦行騙被
    害人、籌設詐騙機房、計算並發放成員報酬，且領取負責人
    之額外報酬等情，已如前述，被告陳建宏行為已構成組織犯
    罪防制條例第3條第1項前段指揮犯罪組織罪無訛，被告陳建
    宏猶執陳詞提起上訴，其此部分上訴顯無理由。另檢察官以
    被告等人未與附表二編號18、23之人和解外，與附表二編號
    1至4、6至14、17、19、20至22、24所示被害人調解完畢部
    分，無法確定其後是否將依約履行，是否僅利用調解之事實
    ，以獲得較輕之刑度，難謂無疑，原審量刑過輕為由，提起
    上訴，指摘原判決不當；被告曹家浩、陳建宏、張育彬、蔡
    宗銘、王聖棋、沈柏偉、蔡鈞勝、蔡政翰、賴政亦、楊峻明
    、陳毅謙、李育齊則以渠等已於原審審理時與附表二編號1
    至4、6至14、17、19、20至22、24所示被害人調解成立並給
    付完畢，附表二編號18、23所示被害人則因無法聯絡到庭，
    難以成立和解，否則渠等亦願意賠償此2名被害人之損害，
    原判決量刑過重為由，提起上訴，指摘原判決不當。惟關於
    刑之量定，係實體法上賦予法院得為自由裁量之事項，倘其
    量刑已以行為人之行為罪責為基礎，並斟酌刑法第57條各款
    所列情狀，在法定刑度內，酌量科刑，如無偏執一端，致明
    顯失出失入情形，上級審法院即不得單就量刑部分遽指為不
    當或違法。原判決業依刑法第57條各項就卷內證據資料參互
    審酌，逐一剖析，做為其量刑基礎，於適法範圍內行使其量
    刑之裁量權，且被告等人與附表二編號1至4、6至14、17、1
    9、20至22、24所示被害人於原審審理時成立調解，並當場
    給付調解成立之金額完畢，有原審法院110年度南司刑移調
    字第102號、第300號、110年度南司附民移調字第21號、第4
    7號調解筆錄存卷可按(見原審卷三第29至35頁、第249至261
    頁)，被告等人並無檢察官上訴理由所指不履行之情事，原
    判決亦已就被告等人與上述被害人調解成立並依約履行完畢
    作為量刑因子，而與其他未賠償之被害人判處刑度有所區別
    ，已為合理差別待遇，另附表二編號18、23此2位被害人無
    論何原因無法與被告成立和解，此狀況迄至本院判決時與原
    判決之量刑情狀並無改變，本院自應尊重原審裁量權，不應
    任意撤銷原判決，從而，原判決就被告等人如附表二編號1
    至4、6至14、17至24所示犯行，核無違法或檢察官所指量刑
    過輕、被告所稱量刑過重而不當之情事。從而，陳建宏否認
    涉犯組織犯罪防制條例第3條第1項前段指揮犯罪組織罪及檢
    察官、被告曹家浩、陳建宏、張育彬、蔡宗銘、王聖棋、沈
    柏偉、蔡鈞勝、蔡政翰、賴政亦、楊峻明、陳毅謙、李育齊
    就附表二編號1至4、6至14、17至24所示犯行指摘原判決量
    刑過重或量刑過輕，上訴均無理由，應予駁回。
七、此外，數罪併罰之定應執行之刑，係出於刑罰經濟與責罰相
    當之考量，並非予以犯罪行為人或受刑人不當之利益，為一
    種特別的量刑過程，相較於刑法第57條所定科刑時應審酌之
    事項係對一般犯罪行為之裁量，定應執行刑之宣告，乃對犯
    罪行為人本身及所犯各罪之總檢視，除應考量行為人所犯數
    罪反應出之人格特性，並應權衡審酌行為人之責任與整體刑
    法目的及相關刑事政策，在量刑權之法律拘束性原則下，依
    刑法第51條第5款之規定，採限制加重原則，資為量刑自由
    裁量權之外部界限，並應受法秩序理念規範之比例原則、平
    等原則、責罰相當原則、重複評價禁止原則等自由裁量權之
    內部抽象價值要求界限之支配，使以輕重得宜，罰當其責，
    俾符合法律授與裁量權之目的，以區別數罪併罰與單純數罪
    之不同，兼顧刑罰衡平原則(最高法院100年度台上字第21號
    判決意旨參照)。又數罪併罰定應執行刑之裁量標準，法無
    明文，然其裁量仍應兼衡罪責相當及特別預防之刑罰目的，
    具體審酌整體犯罪過程之各罪關係(例如各行為彼此間之關
    聯性、數罪間時間、空間、法益之異同性、所侵害法益之專
    屬性或同一性、數罪對法益侵害之加重效應等)及罪數所反
    應行為人人格及犯罪傾向等情狀綜合判斷，為妥適之裁量，
    仍有比例原則及公平原則之拘束，倘違背此內部界限而濫用
    其裁量，仍非適法(最高法院104年度台抗字第718號裁定意
    旨參照)。因之，刑法第51條數罪併罰定執行刑之立法方式
    ，非以累加方式定應執行刑，如以實質累加之方式定應執行
    刑，則處罰之刑度顯將超過其行為之不法內涵，而違反罪責
    原則，及考量因生命有限，刑罰對被告造成之痛苦程度，係
    隨刑度增加而生加乘效果，而非以等比方式增加，是則以隨
    罪數增加遞減其刑罰之方式，當足以評價被告行為之不法性
    之法理(即多數犯罪責任遞減原則)，且定應執行刑之裁量時
    ，亦應考量罪責相當、刑罰目的、各罪關係、侵害法益及罪
    數暨行為人人格及犯罪傾向等情狀綜合判斷。本案依上述實
    務見解揭示之限制加重原則，考量被告曹家浩、陳建宏、張
    育彬、蔡宗銘、王聖棋、沈柏偉、蔡鈞勝、蔡政翰、賴政亦
    、楊峻明、陳毅謙、鄭博仁本案犯罪次數高達25次，足見被
    告曹家浩、陳建宏、張育彬、蔡宗銘、王聖棋、沈柏偉、蔡
    鈞勝、蔡政翰、賴政亦、楊峻明、陳毅謙、鄭博仁等人法敵
    對性格強烈，然被告曹家浩等12人本案犯行之期間集中於10
    9年1月至同年4月間，且被告曹家浩等12人犯罪類型及侵害
    法益相同，除被告陳建宏僅於原審及本院審理時就詐欺取財
    及洗錢犯行認罪外，其餘被告於警詢、偵訊、原審及本院審
    理時就所犯指揮或參與犯罪組織、詐欺取財及洗錢全部犯行
    自白認罪，且被告曹家浩等12人已與附表1至17、19至22、2
    4、25所示被害人和解或賠償渠等損害完畢，於定應執行刑
    時，不宜給予過重刑罰，但亦應考量被告曹家浩等12人所犯
    之罪，對社會整體秩序及他人健康之危害亦不輕，仍不宜輕
    縱等情，併定被告曹家浩、張育彬、蔡宗銘、沈柏偉、蔡鈞
    勝、蔡政翰、賴政亦、楊峻明、陳毅謙應執行有期徒刑1年8
    月；被告王聖棋應執行有期徒刑1年10月；被告陳建宏應執
    行有期徒刑3年6月；被告鄭博仁應執行有期徒刑2年10月。
八、查被告曹家浩、張育彬、蔡宗銘、沈柏偉、蔡鈞勝、蔡政翰
    、賴政亦、陳毅謙未曾受有期徒刑以上刑之宣告；被告楊峻
    明固曾因幫助詐欺取財罪，經本院於108年7月12日以108年
    度金上訴字第549號判決判處有期徒刑3月，緩刑2年，緩刑
    期間為108年7月12日至110年7月11日，未經撤銷緩刑宣告，
    則其前開刑之宣告於緩刑期滿失其效力，刑法第76條第1項
    定有明文，與未曾受有期徒刑以上刑之宣告同，有渠等臺灣
    高等法院被告前案紀錄表附卷可查。另被告李育齊雖曾因故
    意犯罪，於105年3月16日受有期徒刑以上刑之宣告，而有上
    揭構成累犯之情形，亦有臺灣高等法院被告李育齊前案紀錄
    表在卷可參，惟刑法第74條第1項第2款所稱「5年以內」未
    曾受有期徒刑以上刑之宣告，應以後案宣示判決之時，而非
    以後案犯罪之時，為其認定之基準；即後案「宣示判決時」
    既已逾前案有期徒刑執行完畢或赦免後5年以上，雖後案為
    累犯，但累犯成立之要件與宣告緩刑之前提要件(即刑法第7
    4條第1項第1款、第2款所示之情形)本不相同，且法律亦無
    限制累犯不得宣告緩刑之規定。故成立累犯者，若符合緩刑
    之前提要件，經審酌後，認其所宣告之刑以暫不執行為適當
    者，仍非不得宣告緩刑(參見最高法院92年第18次刑事庭會
    議決議)。是被告李育齊先前受有期徒刑宣告之時間，距今
    已逾5年以上，雖被告李育齊犯本案行為時間，仍於前開有
    期徒刑之執行完畢5年內而構成累犯，依前開最高法院刑事
    庭決議，仍非不得審酌本案有無給予緩刑宣告之情況。本院
    斟酌被告曹家浩、張育彬、蔡宗銘、沈柏偉、蔡鈞勝、蔡政
    翰、賴政亦、楊峻明、陳毅謙、李育齊因一時貪圖小利，致
    罹刑典，犯後坦承犯行並已賠償就本案可以聯絡或到庭之附
    表二編號1至17、19至22、24、25等23名被害人均全額賠償
    完畢，僅餘附表二編號18、23此2名無法聯絡之被害人，被
    告曹家浩、張育彬、蔡宗銘、沈柏偉、蔡鈞勝、蔡政翰、賴
    政亦、楊峻明、陳毅謙因而無從與渠等和解或賠償渠等損害
    ，惟仍可見被告曹家浩、張育彬、蔡宗銘、沈柏偉、蔡鈞勝
    、蔡政翰、賴政亦、楊峻明、陳毅謙等人顯已知錯悔悟，積
    極努力彌補渠等犯行所造成之損失，恢復法秩序，且未能和
    解賠償之2名被害人損害金額僅24,000元非鉅，不能因此抹
    煞被告曹家浩、張育彬、蔡宗銘、沈柏偉、蔡鈞勝、蔡政翰
    、賴政亦、楊峻明、陳毅謙、李育齊等人之積極修補損害之
    意，被告曹家浩、張育彬、蔡宗銘、沈柏偉、蔡鈞勝、蔡政
    翰、賴政亦、楊峻明、陳毅謙、李育齊等人智識程度均不高
    ，且年紀尚輕，顯因一時失慮，致罹刑典，目前均有正當工
    作及合法收入，堪信渠等經此偵審程序與科刑之教訓，當能
    知所警惕，而無再犯之虞，除附表二編號25所示之被害人外
    ，其餘已獲賠償之被害人均表明同意給予被告曹家浩、張育
    彬、蔡宗銘、沈柏偉、蔡鈞勝、蔡政翰、賴政亦、楊峻明、
    陳毅謙、李育齊緩刑之宣告，因認對渠等所宣告之刑，以暫
    不執行為適當，依刑法第74條第1項第1款、第2款之規定，
    併予宣告被告李育齊緩刑3年；被告曹家浩、張育彬、蔡宗
    銘、沈柏偉、蔡鈞勝、蔡政翰、賴政亦、楊峻明、陳毅謙均
    緩刑4年，以勵自新。至於被告陳建宏、鄭博仁所處之刑已
    逾有期徒刑2年，被告王聖棋5年內曾因故意犯罪經受有期徒
    刑以上刑之宣告，業如上述，均不符合緩刑宣告之條件，就
    被告陳建宏、鄭博仁、王聖棋等人所處之刑不予宣告緩刑，
    附此敘明。
九、依刑事訴訟法第368條、第369條第1項前段、第364條、第29
    9條第1項前段，洗錢防制法第14條第1項、第16條第2項，刑
    法第11條前段、第28條、第339條之4第1項第2款、第3款、
    第55條、第47條第1項、第51條第5款、第74條第1項第1款、
    第2款，刑法施行法第1條之1第1項，判決如主文。
本案經檢察官孫昱琦提起公訴及移送併辦，檢察官莊士嶔提起上
訴，檢察官趙中岳到庭執行職務。
中　　華　　民　　國　　111 　年　　7 　　月　　6 　　日
                  刑事第六庭    審判長法　官  張瑛宗
                                      法　官  林逸梅
                                      法　官  李秋瑩
以上正本證明與原本無異。
如不服本判決應於收受送達後20日內向本院提出上訴書狀，其未
敘述上訴理由者，並得於提起上訴後20日內向本院補提理由書（
均須按他造當事人之人數附繕本）「切勿逕送上級法院」。
　　　　　　　　　　　　　　　　　　　書記官  劉紀君
中　　華　　民　　國　　111 　年　　7 　　月　　6 　　日

附錄本案論罪科刑法條：
組織犯罪防制條例第3條
發起、主持、操縱或指揮犯罪組織者，處3年以上10年以下有期
徒刑，得併科新臺幣1億元以下罰金；參與者，處6月以上5年以
下有期徒刑，得併科新臺幣1千萬元以下罰金。但參與情節輕微
者，得減輕或免除其刑。
具公務員或經選舉產生之公職人員之身分，犯前項之罪者，加重
其刑至二分之一。
犯第1項之罪者，應於刑之執行前，令入勞動場所，強制工作，
其期間為3年。
前項之強制工作，準用刑法第90條第2項但書、第3項及第98條第
2項、第3項規定。
以言語、舉動、文字或其他方法，明示或暗示其為犯罪組織之成
員，或與犯罪組織或其成員有關聯，而要求他人為下列行為之一
者，處3年以下有期徒刑，得併科新臺幣3百萬元以下罰金：
一、出售財產、商業組織之出資或股份或放棄經營權。
二、配合辦理都市更新重建之處理程序。
三、購買商品或支付勞務報酬。
四、履行債務或接受債務協商之內容。
前項犯罪組織，不以現存者為必要。
以第5項之行為，使人行無義務之事或妨害其行使權利者，亦同
。
第5項、第7項之未遂犯罰之。

洗錢防制法第2條
本法所稱洗錢，指下列行為：
一、意圖掩飾或隱匿特定犯罪所得來源，或使他人逃避刑事追訴
    ，而移轉或變更特定犯罪所得。
二、掩飾或隱匿特定犯罪所得之本質、來源、去向、所在、所有
    權、處分權或其他權益者。
三、收受、持有或使用他人之特定犯罪所得。

洗錢防制法第14條
有第二條各款所列洗錢行為者，處7年以下有期徒刑，併科新臺
幣5百萬元以下罰金。
前項之未遂犯罰之。
前二項情形，不得科以超過其特定犯罪所定最重本刑之刑。

中華民國刑法第339條之4
犯第339條詐欺罪而有下列情形之一者，處1年以上7年以下有期
徒刑，得併科1百萬元以下罰金：
一、冒用政府機關或公務員名義犯之。
二、三人以上共同犯之。
三、以廣播電視、電子通訊、網際網路或其他媒體等傳播工具，
    對公眾散布而犯之。
前項之未遂犯罰之。

附表一之1：被告與代號對照表及詐欺集團組織內分工     編號 被告 群組 代號暱稱 擔任工作 1. 鄭博仁 （尿布） 不倒翁發發發 LeiLei 1.機房負責人 2.第一線（貼文） 3.第二線（指導員） 4.第三線（執行長） 5.查詢首儲與回報業績 6.詐欺平台後台回報平台使用狀況    Iris     子妮    G Katie    鄉下來的6378 仁    伺服器 GF（胖B）獄狼     執行長 Jingwen  2. 王聖棋 （烏龜） 不倒翁發發發 兼職分配-甄娜 Nana 1.第一線（貼文） 2.第二線（指導員） 3.查詢首儲與回報業績 4.詐欺平台後台回報平台使用狀況    2021活動策畫員-欣樺    G MR.安然    鄉下來的6378 Mr.安然    伺服器 GF-(校A)安然    2020胖G要贏 安然     兼職分配-甄娜 Nana  3. 張育彬 （阿彬） 不倒翁發發發 伊璇 1.第一線（貼文） 2.第二線（指導員） 3.胖B組長    Yurou     77     LeaSeo     ¥¥    鄉下來的6378 彬  4. 陳建宏 （小胖） 不倒翁發發發 Vava 1.第一線（貼文） 2.第二線（指導員） 3.總指導 4.○○街新設機房負責人 5.發放成員薪水    建宏    鄉下來的6378 小胖  5. 蔡宗銘 （宗銘） 不倒翁發發發 HAN 1.第一線（貼文） 2.第二線（指導員）   G 銘宗    鄉下來的6378 銘    2020胖G要贏 HAN     韓國瑜頭像  6. 蔡鈞勝 （黑人） 不倒翁發發發 CEO理財顧問-總指導James 1.第一線（貼文） 2.第二線（指導員） 3.第三線（執行長） 4.司機（載送機房成員）    XUAN璇璇     LYDIA     尼哥    鄉下來的6378 勝    G 尼哥    2020胖G要贏 CEO理財顧問-總指導James     LYDIA     XUAN璇璇     尼哥  7. 沈柏偉 (沈小刀) 不倒翁發發發 協貸-Apphia萱 1.第一線（貼文） 2.第二線（指導員） 3.胖G組長 4.查詢首儲與回報業績 5.詐欺平台後台回報平台使用狀況    沈小刀    2020胖G要贏 沈小刀     協貸-Apphia萱    G GF（胖G）小刀    鄉下來的6378 帥哥偉    伺服器 GF（胖G）小刀  8. 賴政亦 （亦ㄟ） 不倒翁發發發 Anna 1.第一線（貼文） 2.第二線（指導員）    賴亦    鄉下來的6378 政亦  9. 曹家浩 （小曹） 不倒翁發發發 Dora 1.第一線（貼文） 2.第二線（指導員）    小惡魔符號    G 曹    2020胖G要贏 小惡魔符號    鄉下來的6378 曹  10. 蔡政翰 不倒翁發發發 薇恩 1.第一線（貼文） 2.第二線（指導員）   鄉下來的6378 妮卡  11. 楊峻明 不倒翁發發發 ROU 1.第一線（貼文） 2.第二線（指導員） 3.司機    David    2020胖G要贏 David  12. 陳毅謙 （阿樂） 不倒翁發發發 梓嫣Cobi 1.第一線（貼文） 2.第二線（指導員）    潼恩  13. 李育齊 （齊天） 鄉下來的6378 齊天 1.第一線（貼文） 

附表一之2：未到案被告與代號對照表及詐欺集團組織內分工     編號 被告 群組 代號暱稱 擔任工作 1. （不倒） 不倒翁發發發 不倒 機房發起人，負責操縱本件組織成員   鄉下來的6378 不倒  2. 沈柏廷 （要命） 不倒翁發發發 要命 1.機房負責人 2.第一線（貼文） 3.第二線（指導員） 4.第三線（執行長） 5.查詢首儲與回報業績 6.詐欺平台後台回報平台使用狀況 7.胖E群組負責人（同組有被告賴政亦、陳建宏）    嚕嚕    鄉下來的6378 要命    伺服器 要命 GF(胖E)     執行長 Albert  3. （阿仁） 不倒翁發發發 Yanrin名額剩餘9 1.第一線（貼文） 2.第二線（指導員） 

附表二、告訴人遭詐騙時間與金額及共同被告關係     編號 被害人 遭詐騙後匯款時間 匯款金額 新台幣∕元 共同被告 1. 孫馨徽 109.1.5 1000 不倒、沈柏廷(均另案偵辦中) 鄭博仁、陳建宏 張育彬、蔡鈞勝、王聖棋、曹家浩、陳毅謙、賴政亦、沈柏偉、蔡政翰、蔡宗銘、楊峻明   109.2.18-109.2.25 150000    109.4.30 15000  2. 游若晨 109.1.8 1000 不倒、沈柏廷(均另案偵辦中) 鄭博仁、陳建宏 張育彬、蔡鈞勝、王聖棋、曹家浩、陳毅謙、賴政亦、沈柏偉、蔡政翰、蔡宗銘、楊峻明   不詳 10000    不詳 20000    不詳 23700    109.l.14 42180    109.l.14 15021    109.l.31 20000    109.1.31 80000    109.2.4 20000    109.2.4 50000    109.2.4 80000  3. 鐘蕙菁 109.3.10 1000 不倒、沈柏廷(均另案偵辦中) 鄭博仁、陳建宏 張育彬、蔡鈞勝、王聖棋、曹家浩、陳毅謙、賴政亦、沈柏偉、蔡政翰、蔡宗銘、楊峻明   109.4.1  50000    109.4.1 50000    109.4.1 50000    109.4.1 50000    109.4.1 50000    109.4.1 50000    109.4.2 50000    109.4.2 50000    109.4.2 50000    109.4.2 50000  4. 李淯詳 109.3.17 1000 不倒、沈柏廷(均另案偵辦中) 鄭博仁、陳建宏 張育彬、蔡鈞勝、王聖棋、曹家浩、陳毅謙、賴政亦、沈柏偉、蔡政翰、蔡宗銘、楊峻明   109.4.1 90000    109.4.1 10000  5. 顏羽婕 109.3.18 1000 不倒、沈柏廷(均另案偵辦中) 鄭博仁、陳建宏 張育彬、蔡鈞勝、王聖棋、曹家浩、陳毅謙、賴政亦、沈柏偉、蔡政翰、蔡宗銘、楊峻明   109.4.22 50000    109.4.23 40000    109.4.23 50000    109.4.23 50000    109.4.23 50000  6. 趙惠君 109.3.19 1000 不倒、沈柏廷(均另案偵辦中) 鄭博仁、陳建宏 張育彬、蔡鈞勝、王聖棋、曹家浩、陳毅謙、賴政亦、沈柏偉、蔡政翰、蔡宗銘、楊峻明   109.3.24 50000    109.3.24 50000    109.3.24 50000  7. 陳怡馨 109.3.26 1000 不倒、沈柏廷(均另案偵辦中) 鄭博仁、陳建宏 張育彬、蔡鈞勝、王聖棋、曹家浩、陳毅謙、賴政亦、沈柏偉、蔡政翰、蔡宗銘、楊峻明   109.4.14 1000    109.4.20 20000    109.4.20 20000    109.4.20 20000    109.4.20 20000    109.4.20 20000    109.4.20 20000    109.4.20 20000    109.4.20 20000    109.4.20 20000    109.4.20 20000    109.4.20 20000    109.4.20 20000    109.4.20 20000    109.4.20 20000    109.4.20 20000    109.4.22 20000    109.4.22 20000    109.4.22 20000    109.4.22 20000    109.4.22 20000    109.4.22 20000    109.4.22 20000    109.4.22 20000    109.4.22 20000    109.4.22 20000    109.4.22 20000    109.4.22 20000    109.4.22 20000    109.4.22 20000    109.4.22 20000  8. 江欣螢 109.4.2 1000 不倒、沈柏廷(均另案偵辦中) 鄭博仁、陳建宏 張育彬、蔡鈞勝、王聖棋、曹家浩、陳毅謙、賴政亦、沈柏偉、蔡政翰、蔡宗銘、楊峻明   109.4.24 30000    109.4.24 30000    109.4.24 20000    109.4.24 20000    109.4.24 20000    109.4.24 20000    109.4.25 20000    109.4.25 20000    109.4.25 20000    109.4.25 20000    109.4.28 20000    109.4.28 20000    109.4.28 20000    109.5.1 （起訴書誤載為109.4.28） 20000    109.5.1 30000    109.5.1 20000    109.5.1 20000    109.5.1 20000    109.5.1 20000    109.5.1 20000  9. 陳鳳英 109.4.3 1000 不倒、沈柏廷(均另案偵中) 鄭博仁、陳建宏 張育彬、蔡鈞勝、王聖棋、曹家浩、陳毅謙、賴政亦、沈柏偉、蔡政翰、蔡宗銘、楊峻明   109.4.14 50000  10. 許世定 109.4.7 2000 不倒、沈柏廷(均另案偵中) 鄭博仁、陳建宏 張育彬、蔡鈞勝、王聖棋、曹家浩、陳毅謙、賴政亦、沈柏偉、蔡政翰、蔡宗銘、楊峻明   109.4.11 1000    109.4.21 50000    109.4.21 7400    109.4.27 50000  11. 馬佳榮 109.4.8 1000 不倒、沈柏廷(均另案偵辦中) 鄭博仁、陳建宏 張育彬、蔡鈞勝、王聖棋、曹家浩、陳毅謙、賴政亦、沈柏偉、蔡政翰、蔡宗銘、楊峻明   109.4.27 50000  12. 蘇玉雲 109.4.13 1000 不倒、沈柏廷(均另案偵辦中) 鄭博仁、陳建宏 張育彬、蔡鈞勝、王聖棋、曹家浩、陳毅謙、賴政亦、沈柏偉、蔡政翰、蔡宗銘、楊峻明 13. 簡瑞妤 109.4.13 20：53 1000 不倒、沈柏廷(均另案偵中) 鄭博仁、陳建宏 張育彬、蔡鈞勝、王聖棋、曹家浩、陳毅謙、賴政亦、沈柏偉、蔡政翰、蔡宗銘、楊峻明   109.4.24 18：38 100000    109.4.24 18：42 50000    109.4.24 18：37 100000    109.4.24 18：38 100000    109.4.24 18：51 100000    109.4.25 13：52 50000  14. 曾佩錡 109.4.14 1000 不倒、沈柏廷(均另案偵辦中) 鄭博仁、陳建宏 張育彬、蔡鈞勝、王聖棋、曹家浩、陳毅謙、賴政亦、沈柏偉、蔡政翰、蔡宗銘、楊峻明、李育齊   109.5.4 30000    109.5.4 20000    109.5.4 30000  15. 陳育祺 109.4.15 1000 不倒、沈柏廷(均另案偵辦中) 鄭博仁、陳建宏 張育彬、蔡鈞勝、王聖棋、曹家浩、陳毅謙、賴政亦、沈柏偉、蔡政翰、蔡宗銘、楊峻明   109.4.22 90000    109.4.22 83000    109.4.22 73000    109.4.22 45000    109.4.22 9000    109.4.27 50000    109.4.27 50000    109.4.27 50000    109.4.27 150000    109.4.27 100000  16. 林沄蓁 109.4.15 1000 不倒、沈柏廷(均另案偵辦中) 鄭博仁、陳建宏 張育彬、蔡鈞勝、王聖棋、曹家浩、陳毅謙、賴政亦、沈柏偉、蔡政翰、蔡宗銘、楊峻明 17. 邱聖蓉 109.4.16 1000 不倒、沈柏廷(均另案偵辦中) 鄭博仁、陳建宏 張育彬、蔡鈞勝、王聖棋、曹家浩、陳毅謙、賴政亦、沈柏偉、蔡政翰、蔡宗銘、楊峻明   109.4.20 30000    109.4.20 50000    109.4.20 20000    109.4.21 50000    109.4.21 50000  18. 吳庭 109.4.16 1000 不倒、沈柏廷(均另案偵辦中) 鄭博仁、陳建宏 張育彬、蔡鈞勝、王聖棋、曹家浩、陳毅謙、賴政亦、沈柏偉、蔡政翰、蔡宗銘、楊峻明   109.4.22 20000  19. 劉瑛茂 109.4.16 1000 不倒、沈柏廷(均另案偵辦中) 鄭博仁、陳建宏 張育彬、蔡鈞勝、王聖棋、曹家浩、陳毅謙、賴政亦、沈柏偉、蔡政翰、蔡宗銘、楊峻明   109.5.1 30000    109.5.1 20000    109.5.1 10000    109.5.1 20000  20. 黃貴玲 109.4.19或20 1000 不倒、沈柏廷(均另案偵辦中) 鄭博仁、陳建宏 張育彬、蔡鈞勝、王聖棋、曹家浩、陳毅謙、賴政亦、沈柏偉、蔡政翰、蔡宗銘、楊峻明   109.4.21 50000    109.4.22 50000    109.4.22 50000    109.4.28 49000  21. 謝珮頡 109.4.23 1000 不倒、沈柏廷(均另案偵辦中) 鄭博仁、陳建宏 張育彬、蔡鈞勝、王聖棋、曹家浩、陳毅謙、賴政亦、沈柏偉、蔡政翰、蔡宗銘、楊峻明   109.4.27 1000    109.4.29 2000    109.5.1 50000    109.5.1 50000  22. 黃貝妮 109.4.24 1000 不倒、沈柏廷(均另案偵辦中) 鄭博仁、陳建宏 張育彬、蔡鈞勝、王聖棋、曹家浩、陳毅謙、賴政亦、沈柏偉、蔡政翰、蔡宗銘、楊峻明   109.4.28 50000  23. 葛珮伃 109.4.24 3000 不倒、沈柏廷(均另案偵辦中) 鄭博仁、陳建宏 張育彬、蔡鈞勝、王聖棋、曹家浩、陳毅謙、賴政亦、沈柏偉、蔡政翰、蔡宗銘、楊峻明 24. 月玲怡 109.4.24 15：43 1500 不倒、沈柏廷(均另案偵辦中) 鄭博仁、陳建宏 張育彬、蔡鈞勝、王聖棋、曹家浩、陳毅謙、賴政亦、沈柏偉、蔡政翰、蔡宗銘、楊峻明 25. 黃俊豪 109.4.25 1000 不倒、沈柏廷(均另案偵辦中) 鄭博仁、陳建宏 張育彬、蔡鈞勝、王聖棋、曹家浩、陳毅謙、賴政亦、沈柏偉、蔡政翰、蔡宗銘、楊峻明 

附表三：扣押物品一覽表   編號 扣押物品名稱 扣押地點 1. 電腦1組(含主機、鍵盤、滑鼠及螢幕2個) 臺南市○○區○○○000號之63【2樓】 2. 電腦1組(含主機、鍵盤、滑鼠及螢幕2個) 臺南市○○區○○○000號之63【2樓】 3. 電腦1組(含主機、鍵盤、滑鼠及螢幕2個) 臺南市○○區○○○000號之63【2樓】 4. 電腦1組(含主機、鍵盤、滑鼠及螢幕2個) 臺南市○○區○○○000號之63【2樓】 5. 電腦1組(含主機、鍵盤、滑鼠及螢幕2個) 臺南市○○區○○○000號之63【2樓】 6. 電腦1組(含主機、鍵盤、滑鼠及螢幕2個) 臺南市○○區○○○000號之63【2樓】 7. Apple行動電話1支（門號0000000000） 臺南市○○區○○○000號之63【2樓】 8. Apple行動電話1支（門號0000000000） 臺南市○○區○○○000號之63【2樓】 9. Apple行動電話1支（門號0000000000） 臺南市○○區○○○000號之63【2樓】 10. Apple行動電話1支（無SIM卡） 臺南市○○區○○○000號之63【2樓】 11. Apple行動電話1支（門號0000000000） 臺南市○○區○○○000號之63【2樓】 12. Apple行動電話1支（門號0000000000） 臺南市○○區○○○000號之63【2樓】 13. 新臺幣7萬800元 臺南市○○區○○○000號之63【2樓】 14. Apple行動電話1支（門號0000000000） 臺南市○○區○○○000號之63【2樓】 15. Samsung行動電話1支（門號不詳） 臺南市○○區○○○000號之63【2樓】 16. Apple行動電話1支（無SIM卡） 臺南市○○區○○○000號之63【2樓】 17. 中古汽車買賣合約書1份 臺南市○○區○○○000號之63【2樓】 18. 本票4張 臺南市○○區○○○000號之63【2樓】 19. 監視器1組(含主機、螢幕、鏡頭4支） 臺南市○○區○○○000號之63【2樓】 20. 電腦硬碟1顆 臺南市○○區○○○000號之63【2樓】 21. 電腦硬碟1顆 臺南市○○區○○○000號之63【2樓】 22. Wifi分享器1台(ZTE牌） 臺南市○○區○○○000號之63【2樓】 23. Wifi分享器1台(華為牌） 臺南市○○區○○○000號之63【2樓】 24. 車號000-0000號自小客車1台 臺南市○○區○○○000號之63後方停車棚 25. 車號000-0000號自小客車1台 臺南市○○區○○○000號之63前方空地 26. 電腦1組(含主機、鍵盤、滑鼠及螢幕2個） 臺南市○○區○○○000號之63【3樓】 27. 電腦1組(含主機、鍵盤、滑鼠及螢幕2個） 臺南市○○區○○○000號之63【3樓】 28. 電腦1組(含主機、鍵盤、滑鼠及螢幕2個） 臺南市○○區○○○000號之63【3樓】 29. 電腦1組(含主機、鍵盤、滑鼠及螢幕2個） 臺南市○○區○○○000號之63【3樓】 30. 電腦1組(含主機、鍵盤、滑鼠及螢幕2個） 臺南市○○區○○○000號之63【3樓】 31. 電腦1組(含主機鍵盤、滑鼠及螢幕2個) 臺南市○○區○○○000號之63【3樓】 32. Wifi分享器1台(華為牌） 臺南市○○區○○○000號之63【3樓】 33. Wifi分享器1台(ZTE牌） 臺南市○○區○○○000號之63【3樓】 34. SSD固態硬碟4個 臺南市○○區○○○000號之63【3樓】 35. SSD固態硬碟1個 臺南市○○區○○○000號之63【3樓】 36. Apple行動電話1支（已摔壞） 臺南市○○區○○○000號之63【3樓】 37. Apple行動電話1支（門號0000000000） 臺南市○○區○○○000號之63【3樓】 38. Apple行動電話1支（門號0000000000） 臺南市○○區○○○000號之63【3樓】 39. Apple行動電話1支（門號0000000000） 臺南市○○區○○○000號之63【3樓】 40. Apple行動電話1支（門號0000000000） 臺南市○○區○○○000號之63【3樓】 41. Apple行動電話1支（無SIM卡） 臺南市○○區○○○000號之63【3樓】 42. 臺灣銀行金融卡（帳號0000000000000000） 臺南市○○區○○○000號之63【3樓】 43. 車號000-0000號自小客車1台 臺南市○○區○○○000號之63後方停車棚 44. Apple行動電話1支（門號0000000000） 臺南市○○區○○○000號之63【3樓】 45. OPPO廠牌手機1支（門號0000000000）（起訴書誤載為Apple行動電話1支） 臺南市○○區○○○000號之63【3樓】 46. 新臺幣3萬1800元 臺南市○○區○○○000號之63【1樓】 47. 新臺幣1萬5300元 臺南市○○區○○○000號之63【1樓】 48. 新臺幣4300元 臺南市○○區○○○000號之63【1樓】 49. 新臺幣7萬5800元 臺南市○○區○○○000號之63【1樓】 50. 薪資袋(5月份)-曹1個 臺南市○○區○○街000巷00號【3樓】 51. Apple行動電話1支 臺南市○○區○○街000巷00號【3樓】 52. Apple平板電腦1台 臺南市○○區○○街000巷00號【3樓】 53. 薪資袋(5月份)-胖1個 臺南市○○區○○街000巷00號【3樓】 54. 員工薪資袋6個 臺南市○○區○○街000巷00號【3樓】 55. 疑似K他命刮盤1個 臺南市○○區○○街000巷00號【3樓】 56. Apple行動電話1支 臺南市○○區○○街000巷00號【3樓】 57. 教戰手冊1份 臺南市○○區○○街000巷00號【4樓】 58. 薪資袋(5月份)-彬1個 臺南市○○區○○街000巷00號【4樓】 59. 車輛買賣合約書1份 臺南市○○區○○街000巷00號【4樓】 60. 台灣之星SIM卡2張 臺南市○○區○○街000巷00號【4樓】 61. Apple行動電話1支 臺南市○○區○○街000巷00號【4樓】 62. 新臺幣14萬9000元 臺南市○○區○○街000巷00號【4樓】 63. 薪資袋(4、5月份)-烏2個 臺南市○○區○○街000巷00號【4樓】 64. Apple行動電話1支 臺南市○○區○○街000巷00號【4樓】 65. 新臺幣5萬9250元 臺南市○○區○○街000巷00號【4樓】 66. 監視器1組(含主機、螢幕及鏡頭3支) 臺南市○○區○○街000巷00號2樓客廳 67. 車號000-0000號自小客車1台 臺南市○○區○○街000巷00號後方鐵皮旁 68. Apple行動電話1支 臺南市○○區○○○街00號 69. 薪資袋(3、4、5月份)-亦3個 臺南市○區○○○街00號 70. Apple行動電話1支 臺南市○○區○○○街00號 71. Apple行動電話1支 臺南市○○區○○○街00號 72. Apple行動電話1支 臺南市○○區○○○街00號 73. 電腦硬碟-發 臺南市○○區○○○街00號 74. 電腦硬碟 臺南市○○區○○○街00號 75. 電腦硬碟 臺南市○○區○○○街00號 76. 電腦硬碟-彬 臺南市○○區○○○街00號 77. 電腦硬碟-玩K 臺南市○○區○○○街00號 78. 電腦硬碟-Chen 臺南市○○區○○○街00號 79. 電腦硬碟-二師兄 臺南市○○區○○○街00號 80. 電腦硬碟 臺南市○○區○○○街00號 81. BMW汽車鑰匙1個 臺南市○○區○○○街00號 82. 新臺幣2萬2600元 臺南市○○區○○○街00號 83. 新臺幣10萬元 臺南市○○區○○路0段000巷0號 84. 新臺幣3萬6000元 臺南市○○區○○路0段000巷0號 85. 工作規範及保密協議書1份 臺南市○○區○○路0段000巷0號 86. 房屋租賃契約書1份 臺南市○○區○○路0段000巷0號 87. 郵局存摺1本 臺南市○○區○○路0段000巷0號 88. 臺灣銀行存摺1本 臺南市○○區○○路0段000巷0號 89. 鄭博仁身分證1張 臺南市○○區○○路0段000巷0號 90. 遠傳門號母卡1張 臺南市○○區○○路0段000巷0號 91. 台哥大門號母卡1張 臺南市○○區○○路0段000巷0號 92. 台哥大門號母卡1張 臺南市○○區○○路0段000巷0號 93. Apple行動電話空盒3個 臺南市新營區長榮路2段293巷I號 94. Apple行動電話1支 臺南市○○區○○路0段000巷0號 95. Apple平板電腦1台 臺南市○○區○○路0段000巷0號 96. 高鐵車票1張 臺南市○○區○○路0段000巷0號 97. 薪資袋12個 臺南市○○區○○路0段000巷0號 98. 車號000-0000號自小客車1台 臺南市○○區○○路0段000巷0號 99. 電腦12組(含鍵盤、滑鼠及螢幕各2台) 臺南市○○區○○街000○0號5樓 100. 網路分享器4台 臺南市新營區○○街1l6之1號5樓 101. 監視器1組(含螢幕) 臺南市○○區○○街000○0號5樓 102. 商業本票1本 臺南市○○區○○街000○0號5樓 103. Apple行動電話1支 臺南市○○區○○街000○0號5樓 104. 未使用薪資袋1包 臺南市○○區○○街000○0號5樓 105. 違規舉發單1張 臺南市○○區○○街000○0號5樓 106. 監視器鏡頭4支 臺南市○○區○○街000○0號5樓 

附表四    編號 被害人 原判決宣告刑      本院宣告刑 1. 孫馨徽 曹家浩犯三人以上共同以網際網路對公眾散布而詐欺取財罪，處有期徒刑壹年壹月。 上訴駁回。    陳建宏共同犯指揮犯罪組織罪，處有期徒刑參年貳月。 上訴駁回。    張育彬犯三人以上共同以網際網路對公眾散布而詐欺取財罪，處有期徒刑壹年壹月。 上訴駁回。    沈柏偉犯三人以上共同以網際網路對公眾散布而詐欺取財罪，處有期徒刑壹年壹月。 上訴駁回。    蔡鈞勝犯三人以上共同以網際網路對公眾散布而詐欺取財罪，處有期徒刑壹年壹月。 上訴駁回。    蔡宗銘犯三人以上共同以網際網路對公眾散布而詐欺取財罪，處有期徒刑壹年壹月。 上訴駁回。    王聖棋犯三人以上共同以網際網路對公眾散布而詐欺取財罪，累犯，處有期徒刑壹年貳月。 上訴駁回。    蔡政翰犯三人以上共同以網際網路對公眾散布而詐欺取財罪，處有期徒刑壹年壹月。 上訴駁回。    賴政亦犯三人以上共同以網際網路對公眾散布而詐欺取財罪，處有期徒刑壹年壹月。 上訴駁回。    楊峻明犯三人以上共同以網際網路對公眾散布而詐欺取財罪，處有期徒刑壹年壹月。 上訴駁回。    陳毅謙犯三人以上共同以網際網路對公眾散布而詐欺取財罪，處有期徒刑壹年壹月。 上訴駁回。    鄭博仁共同犯指揮犯罪組織罪，處有期徒刑貳年陸月。 上訴駁回。  2. 游若晨 曹家浩犯三人以上共同以網際網路對公眾散布而詐欺取財罪，處有期徒刑壹年貳月。 上訴駁回。    陳建宏犯三人以上共同以網際網路對公眾散布而詐欺取財罪，處有期徒刑壹年參月。 上訴駁回。    張育彬犯三人以上共同以網際網路對公眾散布而詐欺取財罪，處有期徒刑壹年貳月。 上訴駁回。    沈柏偉犯三人以上共同以網際網路對公眾散布而詐欺取財罪，處有期徒刑壹年貳月。 上訴駁回。    蔡鈞勝犯三人以上共同以網際網路對公眾散布而詐欺取財罪，處有期徒刑壹年貳月。 上訴駁回。    蔡宗銘犯三人以上共同以網際網路對公眾散布而詐欺取財罪，處有期徒刑壹年貳月。 上訴駁回。    王聖棋犯三人以上共同以網際網路對公眾散布而詐欺取財罪，處有期徒刑壹年貳月。 上訴駁回。    蔡政翰犯三人以上共同以網際網路對公眾散布而詐欺取財罪，處有期徒刑壹年貳月。 上訴駁回。    賴政亦犯三人以上共同以網際網路對公眾散布而詐欺取財罪，處有期徒刑壹年貳月。 上訴駁回。    楊峻明犯三人以上共同以網際網路對公眾散布而詐欺取財罪，處有期徒刑壹年貳月。 上訴駁回。    陳毅謙犯三人以上共同以網際網路對公眾散布而詐欺取財罪，處有期徒刑壹年貳月。 上訴駁回。    鄭博仁犯三人以上共同以網際網路對公眾散布而詐欺取財罪，處有期徒刑壹年肆月。 上訴駁回。  3. 鐘蕙菁 曹家浩犯三人以上共同以網際網路對公眾散布而詐欺取財罪，處有期徒刑壹年肆月。 上訴駁回。    陳建宏犯三人以上共同以網際網路對公眾散布而詐欺取財罪，處有期徒刑壹年伍月。 上訴駁回。    張育彬犯三人以上共同以網際網路對公眾散布而詐欺取財罪，處有期徒刑壹年肆月。 上訴駁回。    沈柏偉犯三人以上共同以網際網路對公眾散布而詐欺取財罪，處有期徒刑壹年肆月。 上訴駁回。   蔡鈞勝犯三人以上共同以網際網路對公眾散布而詐欺取財罪，處有期徒刑壹年肆月。 上訴駁回。   蔡宗銘犯三人以上共同以網際網路對公眾散布而詐欺取財罪，處有期徒刑壹年肆月。 上訴駁回。   王聖棋犯三人以上共同以網際網路對公眾散布而詐欺取財罪，累犯，處有期徒刑壹年伍月。 上訴駁回。   蔡政翰犯三人以上共同以網際網路對公眾散布而詐欺取財罪，處有期徒刑壹年肆月。 上訴駁回。    賴政亦犯三人以上共同以網際網路對公眾散布而詐欺取財罪，處有期徒刑壹年肆月。 上訴駁回。    楊峻明犯三人以上共同以網際網路對公眾散布而詐欺取財罪，處有期徒刑壹年肆月。 上訴駁回。    陳毅謙犯三人以上共同以網際網路對公眾散布而詐欺取財罪，處有期徒刑壹年肆月。 上訴駁回。    鄭博仁犯三人以上共同以網際網路對公眾散布而詐欺取財罪，處有期徒刑壹年陸月。 上訴駁回。  4. 李淯詳 曹家浩犯三人以上共同以網際網路對公眾散布而詐欺取財罪，處有期徒刑壹年壹月。 上訴駁回。    陳建宏犯三人以上共同以網際網路對公眾散布而詐欺取財罪，處有期徒刑壹年貳月。 上訴駁回。    張育彬犯三人以上共同以網際網路對公眾散布而詐欺取財罪，處有期徒刑壹年壹月。 上訴駁回。    沈柏偉犯三人以上共同以網際網路對公眾散布而詐欺取財罪，處有期徒刑壹年壹月。 上訴駁回。    蔡鈞勝犯三人以上共同以網際網路對公眾散布而詐欺取財罪，處有期徒刑壹年壹月。 上訴駁回。    蔡宗銘犯三人以上共同以網際網路對公眾散布而詐欺取財罪，處有期徒刑壹年壹月。 上訴駁回。    王聖棋犯三人以上共同以網際網路對公眾散布而詐欺取財罪，累犯，處有期徒刑壹年貳月。 上訴駁回。    蔡政翰犯三人以上共同以網際網路對公眾散布而詐欺取財罪，處有期徒刑壹年壹月。 上訴駁回。    賴政亦犯三人以上共同以網際網路對公眾散布而詐欺取財罪，處有期徒刑壹年壹月。 上訴駁回。    楊峻明犯三人以上共同以網際網路對公眾散布而詐欺取財罪，處有期徒刑壹年壹月。 上訴駁回。    陳毅謙犯三人以上共同以網際網路對公眾散布而詐欺取財罪，處有期徒刑壹年壹月。 上訴駁回。    鄭博仁犯三人以上共同以網際網路對公眾散布而詐欺取財罪，處有期徒刑壹年參月。 上訴駁回。  5. 顏羽婕 曹家浩犯三人以上共同以網際網路對公眾散布而詐欺取財罪，處有期徒刑壹年貳月。 原判決關於罪刑部分撤銷。 曹家浩三人以上共同以網際網路對公眾散布而犯詐欺取財罪，處有期徒刑壹年壹月。   陳建宏犯三人以上共同以網際網路對公眾散布而詐欺取財罪，處有期徒刑壹年參月。 原判決關於罪刑部分撤銷。 陳建宏三人以上共同以網際網路對公眾散布而犯詐欺取財罪，處有期徒刑壹年貳月。   張育彬犯三人以上共同以網際網路對公眾散布而詐欺取財罪，處有期徒刑壹年貳月。 原判決關於罪刑部分撤銷。 張育彬三人以上共同以網際網路對公眾散布而犯詐欺取財罪，處有期徒刑壹年壹月。   沈柏偉犯三人以上共同以網際網路對公眾散布而詐欺取財罪，處有期徒刑壹年貳月。 原判決關於罪刑部分撤銷。 沈柏偉三人以上共同以網際網路對公眾散布而犯詐欺取財罪，處有期徒刑壹年壹月。   蔡鈞勝犯三人以上共同以網際網路對公眾散布而詐欺取財罪，處有期徒刑壹年貳月。 原判決關於罪刑部分撤銷。 蔡鈞勝三人以上共同以網際網路對公眾散布而犯詐欺取財罪，處有期徒刑壹年壹月。   蔡宗銘犯三人以上共同以網際網路對公眾散布而詐欺取財罪，處有期徒刑壹年貳月。 原判決關於罪刑部分撤銷。 蔡宗銘三人以上共同以網際網路對公眾散布而犯詐欺取財罪，處有期徒刑壹年壹月。   王聖棋犯三人以上共同以網際網路對公眾散布而詐欺取財罪，累犯，處有期徒刑壹年參月。 原判決關於罪刑部分撤銷。 王聖棋三人以上共同以網際網路對公眾散布而犯詐欺取財罪，累犯，處有期徒刑壹年貳月。   蔡政翰犯三人以上共同以網際網路對公眾散布而詐欺取財罪，處有期徒刑壹年貳月。 原判決關於罪刑部分撤銷。 蔡政翰三人以上共同以網際網路對公眾散布而犯詐欺取財罪，處有期徒刑壹年壹月。   賴政亦犯三人以上共同以網際網路對公眾散布而詐欺取財罪，處有期徒刑壹年貳月。 原判決關於罪刑部分撤銷。 賴政亦三人以上共同以網際網路對公眾散布而犯詐欺取財罪，處有期徒刑壹年壹月。   楊峻明犯三人以上共同以網際網路對公眾散布而詐欺取財罪，處有期徒刑壹年貳月。 原判決關於罪刑部分撤銷。 楊峻明三人以上共同以網際網路對公眾散布而犯詐欺取財罪，處有期徒刑壹年壹月。   陳毅謙犯三人以上共同以網際網路對公眾散布而詐欺取財罪，處有期徒刑壹年貳月。 原判決關於罪刑部分撤銷。 陳毅謙三人以上共同以網際網路對公眾散布而犯詐欺取財罪，處有期徒刑壹年壹月。   鄭博仁犯三人以上共同以網際網路對公眾散布而詐欺取財罪，處有期徒刑壹年肆月。 原判決關於罪刑部分撤銷。 鄭博仁三人以上共同以網際網路對公眾散布而犯詐欺取財罪，處有期徒刑壹年參月。 6. 趙惠君 曹家浩犯三人以上共同以網際網路對公眾散布而詐欺取財罪，處有期徒刑壹年壹月。 上訴駁回。    陳建宏犯三人以上共同以網際網路對公眾散布而詐欺取財罪，處有期徒刑壹年貳月。 上訴駁回。    張育彬犯三人以上共同以網際網路對公眾散布而詐欺取財罪，處有期徒刑壹年壹月。 上訴駁回。    沈柏偉犯三人以上共同以網際網路對公眾散布而詐欺取財罪，處有期徒刑壹年壹月。 上訴駁回。    蔡鈞勝犯三人以上共同以網際網路對公眾散布而詐欺取財罪，處有期徒刑壹年壹月。 上訴駁回。    蔡宗銘犯三人以上共同以網際網路對公眾散布而詐欺取財罪，處有期徒刑壹年壹月。 上訴駁回。    王聖棋犯三人以上共同以網際網路對公眾散布而詐欺取財罪，累犯，處有期徒刑壹年貳月。 上訴駁回。    蔡政翰犯三人以上共同以網際網路對公眾散布而詐欺取財罪，處有期徒刑壹年壹月。 上訴駁回。    賴政亦犯三人以上共同以網際網路對公眾散布而詐欺取財罪，處有期徒刑壹年壹月。 上訴駁回。    楊峻明犯三人以上共同以網際網路對公眾散布而詐欺取財罪，處有期徒刑壹年壹月。 上訴駁回。    陳毅謙犯三人以上共同以網際網路對公眾散布而詐欺取財罪，處有期徒刑壹年壹月。 上訴駁回。    鄭博仁犯三人以上共同以網際網路對公眾散布而詐欺取財罪，處有期徒刑壹年參月。 上訴駁回。  7. 陳怡馨 曹家浩犯三人以上共同以網際網路對公眾散布而詐欺取財罪，處有期徒刑壹年肆月。 上訴駁回。    陳建宏犯三人以上共同以網際網路對公眾散布而詐欺取財罪，處有期徒刑壹年伍月。 上訴駁回。    張育彬犯三人以上共同以網際網路對公眾散布而詐欺取財罪，處有期徒刑壹年肆月。 上訴駁回。    沈柏偉犯三人以上共同以網際網路對公眾散布而詐欺取財罪，處有期徒刑壹年肆月。 上訴駁回。   蔡鈞勝犯三人以上共同以網際網路對公眾散布而詐欺取財罪，處有期徒刑壹年肆月。 上訴駁回。   蔡宗銘犯三人以上共同以網際網路對公眾散布而詐欺取財罪，處有期徒刑壹年肆月。 上訴駁回。   王聖棋犯三人以上共同以網際網路對公眾散布而詐欺取財罪，累犯，處有期徒刑壹年伍月。 上訴駁回。   蔡政翰犯三人以上共同以網際網路對公眾散布而詐欺取財罪，處有期徒刑壹年肆月。 上訴駁回。   賴政亦犯三人以上共同以網際網路對公眾散布而詐欺取財罪，處有期徒刑壹年肆月。 上訴駁回。   楊峻明犯三人以上共同以網際網路對公眾散布而詐欺取財罪，處有期徒刑壹年肆月。 上訴駁回。   陳毅謙犯三人以上共同以網際網路對公眾散布而詐欺取財罪，處有期徒刑壹年肆月。 上訴駁回。   鄭博仁犯三人以上共同以網際網路對公眾散布而詐欺取財罪，處有期徒刑壹年陸月。 上訴駁回。 8. 江欣螢 曹家浩犯三人以上共同以網際網路對公眾散布而詐欺取財罪，處有期徒刑壹年貳月。 上訴駁回。   陳建宏犯三人以上共同以網際網路對公眾散布而詐欺取財罪，處有期徒刑壹年參月。 上訴駁回。   張育彬犯三人以上共同以網際網路對公眾散布而詐欺取財罪，處有期徒刑壹年貳月。 上訴駁回。   沈柏偉犯三人以上共同以網際網路對公眾散布而詐欺取財罪，處有期徒刑壹年貳月。 上訴駁回。   蔡鈞勝犯三人以上共同以網際網路對公眾散布而詐欺取財罪，處有期徒刑壹年貳月。 上訴駁回。   蔡宗銘犯三人以上共同以網際網路對公眾散布而詐欺取財罪，處有期徒刑壹年貳月。 上訴駁回。   王聖棋犯三人以上共同以網際網路對公眾散布而詐欺取財罪，累犯，處有期徒刑壹年參月。 上訴駁回。   蔡政翰犯三人以上共同以網際網路對公眾散布而詐欺取財罪，處有期徒刑壹年貳月。 上訴駁回。   賴政亦犯三人以上共同以網際網路對公眾散布而詐欺取財罪，處有期徒刑壹年貳月。 上訴駁回。   楊峻明犯三人以上共同以網際網路對公眾散布而詐欺取財罪，處有期徒刑壹年貳月。 上訴駁回。   陳毅謙犯三人以上共同以網際網路對公眾散布而詐欺取財罪，處有期徒刑壹年貳月。 上訴駁回。   鄭博仁犯三人以上共同以網際網路對公眾散布而詐欺取財罪，處有期徒刑壹年肆月。 上訴駁回。 9. 陳鳳英 曹家浩犯三人以上共同以網際網路對公眾散布而詐欺取財罪，處有期徒刑壹年壹月。 上訴駁回。   陳建宏犯三人以上共同以網際網路對公眾散布而詐欺取財罪，處有期徒刑壹年貳月。 上訴駁回。   張育彬犯三人以上共同以網際網路對公眾散布而詐欺取財罪，處有期徒刑壹年壹月。 上訴駁回。   沈柏偉犯三人以上共同以網際網路對公眾散布而詐欺取財罪，處有期徒刑壹年壹月。 上訴駁回。   蔡鈞勝犯三人以上共同以網際網路對公眾散布而詐欺取財罪，處有期徒刑壹年壹月。 上訴駁回。   蔡宗銘犯三人以上共同以網際網路對公眾散布而詐欺取財罪，處有期徒刑壹年壹月。 上訴駁回。   王聖棋犯三人以上共同以網際網路對公眾散布而詐欺取財罪，累犯，處有期徒刑壹年貳月。 上訴駁回。   蔡政翰犯三人以上共同以網際網路對公眾散布而詐欺取財罪，處有期徒刑壹年壹月。 上訴駁回。   賴政亦犯三人以上共同以網際網路對公眾散布而詐欺取財罪，處有期徒刑壹年壹月。 上訴駁回。   楊峻明犯三人以上共同以網際網路對公眾散布而詐欺取財罪，處有期徒刑壹年壹月。 上訴駁回。   陳毅謙犯三人以上共同以網際網路對公眾散布而詐欺取財罪，處有期徒刑壹年壹月。 上訴駁回。   鄭博仁犯三人以上共同以網際網路對公眾散布而詐欺取財罪，處有期徒刑壹年參月。 上訴駁回。 10. 許世定 曹家浩犯三人以上共同以網際網路對公眾散布而詐欺取財罪，處有期徒刑壹年貳月。 上訴駁回。   陳建宏犯三人以上共同以網際網路對公眾散布而詐欺取財罪，處有期徒刑壹年參月。 上訴駁回。   張育彬犯三人以上共同以網際網路對公眾散布而詐欺取財罪，處有期徒刑壹年貳月。 上訴駁回。   沈柏偉犯三人以上共同以網際網路對公眾散布而詐欺取財罪，處有期徒刑壹年貳月。 上訴駁回。   蔡鈞勝犯三人以上共同以網際網路對公眾散布而詐欺取財罪，處有期徒刑壹年貳月。 上訴駁回。   蔡宗銘犯三人以上共同以網際網路對公眾散布而詐欺取財罪，處有期徒刑壹年貳月。 上訴駁回。   王聖棋犯三人以上共同以網際網路對公眾散布而詐欺取財罪，累犯，處有期徒刑壹年參月。 上訴駁回。   蔡政翰犯三人以上共同以網際網路對公眾散布而詐欺取財罪，處有期徒刑壹年貳月。 上訴駁回。   賴政亦犯三人以上共同以網際網路對公眾散布而詐欺取財罪，處有期徒刑壹年貳月。 上訴駁回。   楊峻明犯三人以上共同以網際網路對公眾散布而詐欺取財罪，處有期徒刑壹年貳月。 上訴駁回。   陳毅謙犯三人以上共同以網際網路對公眾散布而詐欺取財罪，處有期徒刑壹年貳月。 上訴駁回。   鄭博仁犯三人以上共同以網際網路對公眾散布而詐欺取財罪，處有期徒刑壹年肆月。 上訴駁回。 11. 馬佳榮 曹家浩犯三人以上共同以網際網路對公眾散布而詐欺取財罪，處有期徒刑壹年壹月。 上訴駁回。   陳建宏犯三人以上共同以網際網路對公眾散布而詐欺取財罪，處有期徒刑壹年貳月。 上訴駁回。   張育彬犯三人以上共同以網際網路對公眾散布而詐欺取財罪，處有期徒刑壹年壹月。 上訴駁回。   沈柏偉犯三人以上共同以網際網路對公眾散布而詐欺取財罪，處有期徒刑壹年壹月。 上訴駁回。   蔡鈞勝犯三人以上共同以網際網路對公眾散布而詐欺取財罪，處有期徒刑壹年壹月。 上訴駁回。   蔡宗銘犯三人以上共同以網際網路對公眾散布而詐欺取財罪，處有期徒刑壹年壹月。 上訴駁回。   王聖棋犯三人以上共同以網際網路對公眾散布而詐欺取財罪，累犯，處有期徒刑壹年貳月。 上訴駁回。   蔡政翰犯三人以上共同以網際網路對公眾散布而詐欺取財罪，處有期徒刑壹年壹月。 上訴駁回。   賴政亦犯三人以上共同以網際網路對公眾散布而詐欺取財罪，處有期徒刑壹年壹月。 上訴駁回。   楊峻明犯三人以上共同以網際網路對公眾散布而詐欺取財罪，處有期徒刑壹年壹月。 上訴駁回。   陳毅謙犯三人以上共同以網際網路對公眾散布而詐欺取財罪，處有期徒刑壹年壹月。 上訴駁回。   鄭博仁犯三人以上共同以網際網路對公眾散布而詐欺取財罪，處有期徒刑壹年參月。 上訴駁回。 12. 蘇玉雲 曹家浩犯三人以上共同以網際網路對公眾散布而詐欺取財罪，處有期徒刑壹年壹月。 上訴駁回。   陳建宏犯三人以上共同以網際網路對公眾散布而詐欺取財罪，處有期徒刑壹年貳月。 上訴駁回。   張育彬犯三人以上共同以網際網路對公眾散布而詐欺取財罪，處有期徒刑壹年壹月。 上訴駁回。   沈柏偉犯三人以上共同以網際網路對公眾散布而詐欺取財罪，處有期徒刑壹年壹月。 上訴駁回。   蔡鈞勝犯三人以上共同以網際網路對公眾散布而詐欺取財罪，處有期徒刑壹年壹月。 上訴駁回。   蔡宗銘犯三人以上共同以網際網路對公眾散布而詐欺取財罪，處有期徒刑壹年壹月。 上訴駁回。   王聖棋犯三人以上共同以網際網路對公眾散布而詐欺取財罪，累犯，處有期徒刑壹年貳月。 上訴駁回。   蔡政翰犯三人以上共同以網際網路對公眾散布而詐欺取財罪，處有期徒刑壹年壹月。 上訴駁回。   賴政亦犯三人以上共同以網際網路對公眾散布而詐欺取財罪，處有期徒刑壹年壹月。 上訴駁回。   楊峻明犯三人以上共同以網際網路對公眾散布而詐欺取財罪，處有期徒刑壹年壹月。 上訴駁回。   陳毅謙犯三人以上共同以網際網路對公眾散布而詐欺取財罪，處有期徒刑壹年壹月。 上訴駁回。   鄭博仁犯三人以上共同以網際網路對公眾散布而詐欺取財罪，處有期徒刑壹年參月。 上訴駁回。 13. 簡瑞妤 曹家浩犯三人以上共同以網際網路對公眾散布而詐欺取財罪，處有期徒刑壹年肆月。 上訴駁回。   陳建宏犯三人以上共同以網際網路對公眾散布而詐欺取財罪，處有期徒刑壹年伍月。 上訴駁回。   張育彬犯三人以上共同以網際網路對公眾散布而詐欺取財罪，處有期徒刑壹年肆月。 上訴駁回。   沈柏偉犯三人以上共同以網際網路對公眾散布而詐欺取財罪，處有期徒刑壹年肆月。 上訴駁回。   蔡鈞勝犯三人以上共同以網際網路對公眾散布而詐欺取財罪，處有期徒刑壹年肆月。 上訴駁回。   蔡宗銘犯三人以上共同以網際網路對公眾散布而詐欺取財罪，處有期徒刑壹年肆月。 上訴駁回。   王聖棋犯三人以上共同以網際網路對公眾散布而詐欺取財罪，累犯，處有期徒刑壹年伍月。 上訴駁回。   蔡政翰犯三人以上共同以網際網路對公眾散布而詐欺取財罪，處有期徒刑壹年肆月。 上訴駁回。   賴政亦犯三人以上共同以網際網路對公眾散布而詐欺取財罪，處有期徒刑壹年肆月。 上訴駁回。   楊峻明犯三人以上共同以網際網路對公眾散布而詐欺取財罪，處有期徒刑壹年肆月。 上訴駁回。   陳毅謙犯三人以上共同以網際網路對公眾散布而詐欺取財罪，處有期徒刑壹年肆月。 上訴駁回。   鄭博仁犯三人以上共同以網際網路對公眾散布而詐欺取財罪，處有期徒刑壹年陸月。 上訴駁回。 14. 曾佩錡 曹家浩犯三人以上共同以網際網路對公眾散布而詐欺取財罪，處有期徒刑壹年壹月。 上訴駁回。   陳建宏犯三人以上共同以網際網路對公眾散布而詐欺取財罪，處有期徒刑壹年貳月。 上訴駁回。   張育彬犯三人以上共同以網際網路對公眾散布而詐欺取財罪，處有期徒刑壹年壹月。 上訴駁回。   沈柏偉犯三人以上共同以網際網路對公眾散布而詐欺取財罪，處有期徒刑壹年壹月。 上訴駁回。   蔡鈞勝犯三人以上共同以網際網路對公眾散布而詐欺取財罪，處有期徒刑壹年壹月。 上訴駁回。   蔡宗銘犯三人以上共同以網際網路對公眾散布而詐欺取財罪，處有期徒刑壹年壹月。 上訴駁回。   王聖棋犯三人以上共同以網際網路對公眾散布而詐欺取財罪，累犯，處有期徒刑壹年貳月。 上訴駁回。   蔡政翰犯三人以上共同以網際網路對公眾散布而詐欺取財罪，處有期徒刑壹年壹月。 上訴駁回。   賴政亦犯三人以上共同以網際網路對公眾散布而詐欺取財罪，處有期徒刑壹年壹月。 上訴駁回。   楊峻明犯三人以上共同以網際網路對公眾散布而詐欺取財罪，處有期徒刑壹年壹月。 上訴駁回。   陳毅謙犯三人以上共同以網際網路對公眾散布而詐欺取財罪，處有期徒刑壹年壹月。 上訴駁回。   李育齊犯三人以上共同以網際網路對公眾散布而詐欺取財罪，累犯，處有期徒刑壹年貳月。 上訴駁回。   鄭博仁犯三人以上共同以網際網路對公眾散布而詐欺取財罪，處有期徒刑壹年參月。 上訴駁回。 15. 陳育祺 曹家浩犯三人以上共同以網際網路對公眾散布而詐欺取財罪，處有期徒刑壹年肆月。 原判決關於罪刑部分撤銷。 曹家浩三人以上共同以網際網路對公眾散布而犯詐欺取財罪，處有期徒刑壹年貳月。   陳建宏犯三人以上共同以網際網路對公眾散布而詐欺取財罪，處有期徒刑壹年伍月。 原判決關於罪刑部分撤銷。 陳建宏三人以上共同以網際網路對公眾散布而犯詐欺取財罪，處有期徒刑壹年參月。   張育彬犯三人以上共同以網際網路對公眾散布而詐欺取財罪，處有期徒刑壹年肆月。 原判決關於罪刑部分撤銷。 張育彬三人以上共同以網際網路對公眾散布而犯詐欺取財罪，處有期徒刑壹年貳月。   沈柏偉犯三人以上共同以網際網路對公眾散布而詐欺取財罪，處有期徒刑壹年肆月。 原判決關於罪刑部分撤銷。 沈柏偉三人以上共同以網際網路對公眾散布而犯詐欺取財罪，處有期徒刑壹年貳月。   蔡鈞勝犯三人以上共同以網際網路對公眾散布而詐欺取財罪，處有期徒刑壹年肆月。 原判決關於罪刑部分撤銷。 蔡鈞勝三人以上共同以網際網路對公眾散布而犯詐欺取財罪，處有期徒刑壹年貳月。   蔡宗銘犯三人以上共同以網際網路對公眾散布而詐欺取財罪，處有期徒刑壹年肆月。 原判決關於罪刑部分撤銷。 蔡宗銘三人以上共同以網際網路對公眾散布而犯詐欺取財罪，處有期徒刑壹年貳月。   王聖棋犯三人以上共同以網際網路對公眾散布而詐欺取財罪，累犯，處有期徒刑壹年伍月。 原判決關於罪刑部分撤銷。 王聖棋三人以上共同以網際網路對公眾散布而犯詐欺取財罪，累犯，處有期徒刑壹年參月。   蔡政翰犯三人以上共同以網際網路對公眾散布而詐欺取財罪，處有期徒刑壹年肆月。 原判決關於罪刑部分撤銷。 蔡政翰三人以上共同以網際網路對公眾散布而犯詐欺取財罪，處有期徒刑壹年貳月。   賴政亦犯三人以上共同以網際網路對公眾散布而詐欺取財罪，處有期徒刑壹年肆月。 原判決關於罪刑部分撤銷。 賴政亦三人以上共同以網際網路對公眾散布而犯詐欺取財罪，處有期徒刑壹年貳月。   楊峻明犯三人以上共同以網際網路對公眾散布而詐欺取財罪，處有期徒刑壹年肆月。 原判決關於罪刑部分撤銷。 楊峻明三人以上共同以網際網路對公眾散布而犯詐欺取財罪，處有期徒刑壹年貳月。   陳毅謙犯三人以上共同以網際網路對公眾散布而詐欺取財罪，處有期徒刑壹年肆月。 原判決關於罪刑部分撤銷。 陳毅謙三人以上共同以網際網路對公眾散布而犯詐欺取財罪，處有期徒刑壹年貳月。   鄭博仁犯三人以上共同以網際網路對公眾散布而詐欺取財罪，處有期徒刑壹年陸月。 原判決關於罪刑部分撤銷。 鄭博仁三人以上共同以網際網路對公眾散布而犯詐欺取財罪，處有期徒刑壹年肆月。 16. 林沄蓁 曹家浩犯三人以上共同以網際網路對公眾散布而詐欺取財罪，處有期徒刑壹年壹月。 原判決關於罪刑部分撤銷。 曹家浩三人以上共同以網際網路對公眾散布而犯詐欺取財罪，處有期徒刑壹年。   陳建宏犯三人以上共同以網際網路對公眾散布而詐欺取財罪，處有期徒刑壹年貳月。 原判決關於罪刑部分撤銷。 陳建宏三人以上共同以網際網路對公眾散布而犯詐欺取財罪，處有期徒刑壹年壹月。   張育彬犯三人以上共同以網際網路對公眾散布而詐欺取財罪，處有期徒刑壹年壹月。 原判決關於罪刑部分撤銷。 張育彬三人以上共同以網際網路對公眾散布而犯詐欺取財罪，處有期徒刑壹年。   沈柏偉犯三人以上共同以網際網路對公眾散布而詐欺取財罪，處有期徒刑壹年壹月。 原判決關於罪刑部分撤銷。 沈柏偉三人以上共同以網際網路對公眾散布而犯詐欺取財罪，處有期徒刑壹年。   蔡鈞勝犯三人以上共同以網際網路對公眾散布而詐欺取財罪，處有期徒刑壹年壹月。 原判決關於罪刑部分撤銷。 蔡鈞勝三人以上共同以網際網路對公眾散布而犯詐欺取財罪，處有期徒刑壹年。   蔡宗銘犯三人以上共同以網際網路對公眾散布而詐欺取財罪，處有期徒刑壹年壹月。 原判決關於罪刑部分撤銷。 蔡宗銘三人以上共同以網際網路對公眾散布而犯詐欺取財罪，處有期徒刑壹年。   王聖棋犯三人以上共同以網際網路對公眾散布而詐欺取財罪，累犯，處有期徒刑壹年貳月。 原判決關於罪刑部分撤銷。 王聖棋三人以上共同以網際網路對公眾散布而犯詐欺取財罪，累犯，處有期徒刑壹年壹月。   蔡政翰犯三人以上共同以網際網路對公眾散布而詐欺取財罪，處有期徒刑壹年壹月。 原判決關於罪刑部分撤銷。 蔡政翰三人以上共同以網際網路對公眾散布而犯詐欺取財罪，處有期徒刑壹年。   賴政亦犯三人以上共同以網際網路對公眾散布而詐欺取財罪，處有期徒刑壹年壹月。 原判決關於罪刑部分撤銷。 賴政亦三人以上共同以網際網路對公眾散布而犯詐欺取財罪，處有期徒刑壹年。   楊峻明犯三人以上共同以網際網路對公眾散布而詐欺取財罪，處有期徒刑壹年壹月。 原判決關於罪刑部分撤銷。 楊峻明三人以上共同以網際網路對公眾散布而犯詐欺取財罪，處有期徒刑壹年。   陳毅謙犯三人以上共同以網際網路對公眾散布而詐欺取財罪，處有期徒刑壹年壹月。 原判決關於罪刑部分撤銷。 陳毅謙三人以上共同以網際網路對公眾散布而犯詐欺取財罪，處有期徒刑壹年。   鄭博仁犯三人以上共同以網際網路對公眾散布而詐欺取財罪，處有期徒刑壹年參月。 原判決關於罪刑部分撤銷。 鄭博仁三人以上共同以網際網路對公眾散布而犯詐欺取財罪，處有期徒刑壹年貳月。 17. 邱聖蓉 曹家浩犯三人以上共同以網際網路對公眾散布而詐欺取財罪，處有期徒刑壹年貳月。 上訴駁回。   陳建宏犯三人以上共同以網際網路對公眾散布而詐欺取財罪，處有期徒刑壹年參月。 上訴駁回。   張育彬犯三人以上共同以網際網路對公眾散布而詐欺取財罪，處有期徒刑壹年貳月。 上訴駁回。   沈柏偉犯三人以上共同以網際網路對公眾散布而詐欺取財罪，處有期徒刑壹年貳月。 上訴駁回。   蔡鈞勝犯三人以上共同以網際網路對公眾散布而詐欺取財罪，處有期徒刑壹年貳月。 上訴駁回。   蔡宗銘犯三人以上共同以網際網路對公眾散布而詐欺取財罪，處有期徒刑壹年貳月。 上訴駁回。   王聖棋犯三人以上共同以網際網路對公眾散布而詐欺取財罪，累犯，處有期徒刑壹年參月。 上訴駁回。   蔡政翰犯三人以上共同以網際網路對公眾散布而詐欺取財罪，處有期徒刑壹年貳月。 上訴駁回。   賴政亦犯三人以上共同以網際網路對公眾散布而詐欺取財罪，處有期徒刑壹年貳月。 上訴駁回。   楊峻明犯三人以上共同以網際網路對公眾散布而詐欺取財罪，處有期徒刑壹年貳月。 上訴駁回。   陳毅謙犯三人以上共同以網際網路對公眾散布而詐欺取財罪，處有期徒刑壹年貳月。 上訴駁回。   鄭博仁犯三人以上共同以網際網路對公眾散布而詐欺取財罪，處有期徒刑壹年肆月。 上訴駁回。 18. 吳庭 曹家浩犯三人以上共同以網際網路對公眾散布而詐欺取財罪，處有期徒刑壹年壹月。 上訴駁回。   陳建宏犯三人以上共同以網際網路對公眾散布而詐欺取財罪，處有期徒刑壹年貳月。 上訴駁回。   張育彬犯三人以上共同以網際網路對公眾散布而詐欺取財罪，處有期徒刑壹年壹月。 上訴駁回。   沈柏偉犯三人以上共同以網際網路對公眾散布而詐欺取財罪，處有期徒刑壹年壹月。 上訴駁回。   蔡鈞勝犯三人以上共同以網際網路對公眾散布而詐欺取財罪，處有期徒刑壹年壹月。 上訴駁回。   蔡宗銘犯三人以上共同以網際網路對公眾散布而詐欺取財罪，處有期徒刑壹年壹月。 上訴駁回。   王聖棋犯三人以上共同以網際網路對公眾散布而詐欺取財罪，累犯，處有期徒刑壹年貳月。 上訴駁回。   蔡政翰犯三人以上共同以網際網路對公眾散布而詐欺取財罪，處有期徒刑壹年壹月。 上訴駁回。   賴政亦犯三人以上共同以網際網路對公眾散布而詐欺取財罪，處有期徒刑壹年壹月。 上訴駁回。   楊峻明犯三人以上共同以網際網路對公眾散布而詐欺取財罪，處有期徒刑壹年壹月。 上訴駁回。   陳毅謙犯三人以上共同以網際網路對公眾散布而詐欺取財罪，處有期徒刑壹年壹月。 上訴駁回。   鄭博仁犯三人以上共同以網際網路對公眾散布而詐欺取財罪，處有期徒刑壹年參月。 上訴駁回。 19. 劉瑛茂 曹家浩犯三人以上共同以網際網路對公眾散布而詐欺取財罪，處有期徒刑壹年壹月。 上訴駁回。   陳建宏犯三人以上共同以網際網路對公眾散布而詐欺取財罪，處有期徒刑壹年貳月。 上訴駁回。   張育彬犯三人以上共同以網際網路對公眾散布而詐欺取財罪，處有期徒刑壹年壹月。 上訴駁回。   沈柏偉犯三人以上共同以網際網路對公眾散布而詐欺取財罪，處有期徒刑壹年壹月。 上訴駁回。   蔡鈞勝犯三人以上共同以網際網路對公眾散布而詐欺取財罪，處有期徒刑壹年壹月。 上訴駁回。   蔡宗銘犯三人以上共同以網際網路對公眾散布而詐欺取財罪，處有期徒刑壹年壹月。 上訴駁回。   王聖棋犯三人以上共同以網際網路對公眾散布而詐欺取財罪，累犯，處有期徒刑壹年貳月。 上訴駁回。   蔡政翰犯三人以上共同以網際網路對公眾散布而詐欺取財罪，處有期徒刑壹年壹月。 上訴駁回。   賴政亦犯三人以上共同以網際網路對公眾散布而詐欺取財罪，處有期徒刑壹年壹月。 上訴駁回。   楊峻明犯三人以上共同以網際網路對公眾散布而詐欺取財罪，處有期徒刑壹年壹月。 上訴駁回。   陳毅謙犯三人以上共同以網際網路對公眾散布而詐欺取財罪，處有期徒刑壹年壹月。 上訴駁回。   鄭博仁犯三人以上共同以網際網路對公眾散布而詐欺取財罪，處有期徒刑壹年參月。 上訴駁回。 20. 黃貴玲 曹家浩犯三人以上共同以網際網路對公眾散布而詐欺取財罪，處有期徒刑壹年貳月。 上訴駁回。   陳建宏犯三人以上共同以網際網路對公眾散布而詐欺取財罪，處有期徒刑壹年參月。 上訴駁回。   張育彬犯三人以上共同以網際網路對公眾散布而詐欺取財罪，處有期徒刑壹年貳月。 上訴駁回。   沈柏偉犯三人以上共同以網際網路對公眾散布而詐欺取財罪，處有期徒刑壹年貳月。 上訴駁回。   蔡鈞勝犯三人以上共同以網際網路對公眾散布而詐欺取財罪，處有期徒刑壹年貳月。 上訴駁回。   蔡宗銘犯三人以上共同以網際網路對公眾散布而詐欺取財罪，處有期徒刑壹年貳月。 上訴駁回。   王聖棋犯三人以上共同以網際網路對公眾散布而詐欺取財罪，累犯，處有期徒刑壹年參月。 上訴駁回。   蔡政翰犯三人以上共同以網際網路對公眾散布而詐欺取財罪，處有期徒刑壹年貳月。 上訴駁回。   賴政亦犯三人以上共同以網際網路對公眾散布而詐欺取財罪，處有期徒刑壹年貳月。 上訴駁回。   楊峻明犯三人以上共同以網際網路對公眾散布而詐欺取財罪，處有期徒刑壹年貳月。 上訴駁回。   陳毅謙犯三人以上共同以網際網路對公眾散布而詐欺取財罪，處有期徒刑壹年貳月。 上訴駁回。   鄭博仁犯三人以上共同以網際網路對公眾散布而詐欺取財罪，處有期徒刑壹年肆月。 上訴駁回。 21. 謝珮頡 曹家浩犯三人以上共同以網際網路對公眾散布而詐欺取財罪，處有期徒刑壹年壹月。 上訴駁回。   陳建宏犯三人以上共同以網際網路對公眾散布而詐欺取財罪，處有期徒刑壹年貳月。 上訴駁回。   張育彬犯三人以上共同以網際網路對公眾散布而詐欺取財罪，處有期徒刑壹年壹月。 上訴駁回。   沈柏偉犯三人以上共同以網際網路對公眾散布而詐欺取財罪，處有期徒刑壹年壹月。 上訴駁回。   蔡鈞勝犯三人以上共同以網際網路對公眾散布而詐欺取財罪，處有期徒刑壹年壹月。 上訴駁回。   蔡宗銘犯三人以上共同以網際網路對公眾散布而詐欺取財罪，處有期徒刑壹年壹月。 上訴駁回。   王聖棋犯三人以上共同以網際網路對公眾散布而詐欺取財罪，累犯，處有期徒刑壹年貳月。 上訴駁回。   蔡政翰犯三人以上共同以網際網路對公眾散布而詐欺取財罪，處有期徒刑壹年壹月。 上訴駁回。   賴政亦犯三人以上共同以網際網路對公眾散布而詐欺取財罪，處有期徒刑壹年壹月。 上訴駁回。   楊峻明犯三人以上共同以網際網路對公眾散布而詐欺取財罪，處有期徒刑壹年壹月。 上訴駁回。   陳毅謙犯三人以上共同以網際網路對公眾散布而詐欺取財罪，處有期徒刑壹年壹月。 上訴駁回。   鄭博仁犯三人以上共同以網際網路對公眾散布而詐欺取財罪，處有期徒刑壹年參月。 上訴駁回。 22. 黃貝妮 曹家浩犯三人以上共同以網際網路對公眾散布而詐欺取財罪，處有期徒刑壹年壹月。 上訴駁回。   陳建宏犯三人以上共同以網際網路對公眾散布而詐欺取財罪，處有期徒刑壹年貳月。 上訴駁回。   張育彬犯三人以上共同以網際網路對公眾散布而詐欺取財罪，處有期徒刑壹年壹月。 上訴駁回。   沈柏偉犯三人以上共同以網際網路對公眾散布而詐欺取財罪，處有期徒刑壹年壹月。 上訴駁回。   蔡鈞勝犯三人以上共同以網際網路對公眾散布而詐欺取財罪，處有期徒刑壹年壹月。 上訴駁回。   蔡宗銘犯三人以上共同以網際網路對公眾散布而詐欺取財罪，處有期徒刑壹年壹月。 上訴駁回。   王聖棋犯三人以上共同以網際網路對公眾散布而詐欺取財罪，累犯，處有期徒刑壹年貳月。 上訴駁回。   蔡政翰犯三人以上共同以網際網路對公眾散布而詐欺取財罪，處有期徒刑壹年壹月。 上訴駁回。   賴政亦犯三人以上共同以網際網路對公眾散布而詐欺取財罪，處有期徒刑壹年壹月。 上訴駁回。   楊峻明犯三人以上共同以網際網路對公眾散布而詐欺取財罪，處有期徒刑壹年壹月。 上訴駁回。   陳毅謙犯三人以上共同以網際網路對公眾散布而詐欺取財罪，處有期徒刑壹年壹月。 上訴駁回。   鄭博仁犯三人以上共同以網際網路對公眾散布而詐欺取財罪，處有期徒刑壹年參月。 上訴駁回。 23. 葛珮伃 曹家浩犯三人以上共同以網際網路對公眾散布而詐欺取財罪，處有期徒刑壹年壹月。 上訴駁回。   陳建宏犯三人以上共同以網際網路對公眾散布而詐欺取財罪，處有期徒刑壹年貳月。 上訴駁回。   張育彬犯三人以上共同以網際網路對公眾散布而詐欺取財罪，處有期徒刑壹年壹月。 上訴駁回。   沈柏偉犯三人以上共同以網際網路對公眾散布而詐欺取財罪，處有期徒刑壹年壹月。 上訴駁回。   蔡鈞勝犯三人以上共同以網際網路對公眾散布而詐欺取財罪，處有期徒刑壹年壹月。 上訴駁回。   蔡宗銘犯三人以上共同以網際網路對公眾散布而詐欺取財罪，處有期徒刑壹年壹月。 上訴駁回。   王聖棋犯三人以上共同以網際網路對公眾散布而詐欺取財罪，累犯，處有期徒刑壹年貳月。 上訴駁回。   蔡政翰犯三人以上共同以網際網路對公眾散布而詐欺取財罪，處有期徒刑壹年壹月。 上訴駁回。   賴政亦犯三人以上共同以網際網路對公眾散布而詐欺取財罪，處有期徒刑壹年壹月。 上訴駁回。   楊峻明犯三人以上共同以網際網路對公眾散布而詐欺取財罪，處有期徒刑壹年壹月。 上訴駁回。   陳毅謙犯三人以上共同以網際網路對公眾散布而詐欺取財罪，處有期徒刑壹年壹月。 上訴駁回。   鄭博仁犯三人以上共同以網際網路對公眾散布而詐欺取財罪，處有期徒刑壹年參月。 上訴駁回。 24. 月玲怡 曹家浩犯三人以上共同以網際網路對公眾散布而詐欺取財罪，處有期徒刑壹年壹月。 上訴駁回。   陳建宏犯三人以上共同以網際網路對公眾散布而詐欺取財罪，處有期徒刑壹年貳月。 上訴駁回。   張育彬犯三人以上共同以網際網路對公眾散布而詐欺取財罪，處有期徒刑壹年壹月。 上訴駁回。   沈柏偉犯三人以上共同以網際網路對公眾散布而詐欺取財罪，處有期徒刑壹年壹月。 上訴駁回。   蔡鈞勝犯三人以上共同以網際網路對公眾散布而詐欺取財罪，處有期徒刑壹年壹月。 上訴駁回。   蔡宗銘犯三人以上共同以網際網路對公眾散布而詐欺取財罪，處有期徒刑壹年壹月。 上訴駁回。   王聖棋犯三人以上共同以網際網路對公眾散布而詐欺取財罪，累犯，處有期徒刑壹年貳月。 上訴駁回。   蔡政翰犯三人以上共同以網際網路對公眾散布而詐欺取財罪，處有期徒刑壹年壹月。 上訴駁回。   賴政亦犯三人以上共同以網際網路對公眾散布而詐欺取財罪，處有期徒刑壹年壹月。 上訴駁回。   楊峻明犯三人以上共同以網際網路對公眾散布而詐欺取財罪，處有期徒刑壹年壹月。 上訴駁回。   陳毅謙犯三人以上共同以網際網路對公眾散布而詐欺取財罪，處有期徒刑壹年壹月。 上訴駁回。   鄭博仁犯三人以上共同以網際網路對公眾散布而詐欺取財罪，處有期徒刑壹年參月。 上訴駁回。 25. 黃俊豪 曹家浩犯三人以上共同以網際網路對公眾散布而詐欺取財罪，處有期徒刑壹年壹月。 原判決關於罪刑部分撤銷。 曹家浩三人以上共同以網際網路對公眾散布而犯詐欺取財罪，處有期徒刑壹年。   陳建宏犯三人以上共同以網際網路對公眾散布而詐欺取財罪，處有期徒刑壹年貳月。 原判決關於罪刑部分撤銷。 陳建宏三人以上共同以網際網路對公眾散布而犯詐欺取財罪，處有期徒刑壹年壹月。   張育彬犯三人以上共同以網際網路對公眾散布而詐欺取財罪，處有期徒刑壹年壹月。 原判決關於罪刑部分撤銷。 張育彬三人以上共同以網際網路對公眾散布而犯詐欺取財罪，處有期徒刑壹年。   沈柏偉犯三人以上共同以網際網路對公眾散布而詐欺取財罪，處有期徒刑壹年壹月。 原判決關於罪刑部分撤銷。 沈柏偉三人以上共同以網際網路對公眾散布而犯詐欺取財罪，處有期徒刑壹年。   蔡鈞勝犯三人以上共同以網際網路對公眾散布而詐欺取財罪，處有期徒刑壹年壹月。 原判決關於罪刑部分撤銷。 蔡鈞勝三人以上共同以網際網路對公眾散布而犯詐欺取財罪，處有期徒刑壹年。   蔡宗銘犯三人以上共同以網際網路對公眾散布而詐欺取財罪，處有期徒刑壹年壹月。 原判決關於罪刑部分撤銷。 蔡宗銘三人以上共同以網際網路對公眾散布而犯詐欺取財罪，處有期徒刑壹年。   王聖棋犯三人以上共同以網際網路對公眾散布而詐欺取財罪，累犯，處有期徒刑壹年貳月。 原判決關於罪刑部分撤銷。 王聖棋三人以上共同以網際網路對公眾散布而犯詐欺取財罪，累犯，處有期徒刑壹年壹月。   蔡政翰犯三人以上共同以網際網路對公眾散布而詐欺取財罪，處有期徒刑壹年壹月。 原判決關於罪刑部分撤銷。 蔡政翰三人以上共同以網際網路對公眾散布而犯詐欺取財罪，處有期徒刑壹年。   賴政亦犯三人以上共同以網際網路對公眾散布而詐欺取財罪，處有期徒刑壹年壹月。 原判決關於罪刑部分撤銷。 賴政亦三人以上共同以網際網路對公眾散布而犯詐欺取財罪，處有期徒刑壹年。   楊峻明犯三人以上共同以網際網路對公眾散布而詐欺取財罪，處有期徒刑壹年壹月。 原判決關於罪刑部分撤銷。 楊峻明三人以上共同以網際網路對公眾散布而犯詐欺取財罪，處有期徒刑壹年。   陳毅謙犯三人以上共同以網際網路對公眾散布而詐欺取財罪，處有期徒刑壹年壹月。 原判決關於罪刑部分撤銷。 陳毅謙三人以上共同以網際網路對公眾散布而犯詐欺取財罪，處有期徒刑壹年。   鄭博仁犯三人以上共同以網際網路對公眾散布而詐欺取財罪，處有期徒刑壹年參月。 原判決關於罪刑部分撤銷。 鄭博仁三人以上共同以網際網路對公眾散布而犯詐欺取財罪，處有期徒刑壹年貳月。